FLAG long
SET UTF-8
TRY aáeéěiíoóuúůyýbcčdďlmnňfjkprřsštťvghqwxzžAÁEÉĚIÍOÓUÚŮYÝBCČDĎLMNŇFJKPRŘSŠTŤVGHQWXZŽ

PFX N1 Y 1
PFX N1   0           ne         .   sticky

PFX N2 Y 1
PFX N2   0           ne/W2         .  sticky

PFX E1 Y 1
PFX E1   0           nej        .

PFX W1 Y 3
PFX W1   0           ne         .   sticky
PFX W1   0           nej        .
PFX W1   0           nejne      .

PFX W2 Y 1
PFX W2   0           nej        .

PFX F1 Y 11
PFX F1   0           jedna      .
PFX F1   0           jedena      .
PFX F1   0           dvaa       .
PFX F1   0           třia       .
PFX F1   0           čtyřia     .
PFX F1   0           čtyrya     .
PFX F1   0           pěta       .
PFX F1   0           šesta      .
PFX F1   0           sedma      .
PFX F1   0           osma       .
PFX F1   0           devěta     .


PFX F2 Y 27
PFX F2  0           jedno/F5      .  sticky  
PFX F2  0           dvou/F5       .  sticky
PFX F2  0           tří/F5        .  sticky
PFX F2  0           čtyř/F5       .  sticky
PFX F2  0           pěti/F5       .  sticky
PFX F2  0           šesti/F5      .  sticky
PFX F2  0           sedmi/F5      .  sticky
PFX F2  0           osmi/F5       .  sticky
PFX F2  0           devíti/F5     .  sticky
PFX F2  0           deseti/F5     .  sticky
PFX F2  0           jedenácti/F5  .  sticky
PFX F2  0           dvanácti/F5   .  sticky
PFX F2  0           třinácti/F5   .  sticky
PFX F2  0           čtrnácti/F5   .  sticky
PFX F2  0           patnácti/F5   .  sticky
PFX F2  0           šestnácti/F5   .  sticky
PFX F2  0           sedmnácti/F5   .  sticky
PFX F2  0           osmnácti/F5   .  sticky
PFX F2  0           devatenácti/F5   .  sticky
PFX F2  0           dvaceti/F1F6   .  sticky
PFX F2  0           třiceti/F1F6   .  sticky
PFX F2  0           čtyřiceti/F1F6   .  sticky
PFX F2  0           padesáti/F1F6   .  sticky
PFX F2  0           šedesáti/F1F6   .  sticky
PFX F2  0           sedmdesáti/F1F6   .  sticky
PFX F2  0           osmdesáti/F1F6   .  sticky
PFX F2  0           devadesáti/F1F6   .  sticky

PFX F3  Y 8
PFX F3  0           dvou       .  sticky
PFX F3  0           tří        .  sticky
PFX F3  0           čtyř       .  sticky
PFX F3  0           pěti       .  sticky
PFX F3  0           šesti      .  sticky
PFX F3  0           sedmi      .  sticky
PFX F3  0           osmi       .  sticky
PFX F3  0           devíti     .  sticky

PFX F5  Y 2
PFX F5  0           sto   .  sticky
PFX F5  0           set/F3   .  sticky,invalid


PFX F6 Y 11
PFX F6   0           jedna/F5      .  sticky,invalid
PFX F6   0           jedena/F5     .  sticky,invalid
PFX F6   0           dvaa/F5       .  sticky,invalid
PFX F6   0           třia/F5       .  sticky,invalid
PFX F6   0           čtyřia/F5     .  sticky,invalid
PFX F6   0           čtyrya/F5     .  sticky,invalid
PFX F6   0           pěta/F5       .  sticky,invalid
PFX F6   0           šesta/F5      .  sticky,invalid
PFX F6   0           sedma/F5      .  sticky,invalid
PFX F6   0           osma/F5       .  sticky,invalid
PFX F6   0           devěta/F5     .  sticky,invalid



SFX Y2 Y 9
SFX Y2   ý           ější/W2N2Y1         [bdmnptv]ý
SFX Y2   ý           ejší/W2N2Y1         lý
SFX Y2   rý          řejší/W2N2Y1        rý
SFX Y2   í           ější/W2N2Y1         ní
SFX Y2   cký         čtější/W2N2Y1       cký
SFX Y2   ský         štější/W2N2Y1       ský
SFX Y2   ý           ejší/W2N2Y1         [sz]ý
SFX Y2   hý          žejší/W2N2Y1        [^c]hý
SFX Y2   chý         šejší/W2N2Y1        chý

SFX Y3 Y 5
SFX Y3   ý           ší/W2N2Y1           [bdmnprstvz]ý
SFX Y3   hý          žší/W2N2Y1          [^c]hý
SFX Y3   chý         šší/W2N2Y1          chý
SFX Y3   ký          ší/W2N2Y1           ký
SFX Y3   ý           ší/W2N2Y1           [sz]ý

SFX Y4 Y 2
SFX Y4   ý           čí/W2N2Y1          [nvtdbpm]ý
SFX Y4   ký          čí/W2N2Y1          ký

SFX Y5 Y 8
SFX Y5   krátký      kratší/W2N1Y1      krátký
SFX Y5   nízký       nižší/W2N1Y1       nízký
SFX Y5   velký       větší/W2N1Y1       velký
SFX Y5   dlouhý      delší/W2N1Y1       dlouhý
SFX Y5   malý        menší/W2N1Y1       malý
SFX Y5   dobrý       lepší/W2N1Y1       dobrý
SFX Y5   zlý         horší/W2Y1         zlý     
SFX Y5   špatný      horší/W2Y1         špatný     



SFX Y6 Y 9
SFX Y6   ý           ější/W2Y1         [bdmnptv]ý
SFX Y6   ý           ejší/W2Y1         lý
SFX Y6   rý          řejší/W2Y1        rý
SFX Y6   í           ější/W2Y1         ní
SFX Y6   cký         čtější/W2Y1       cký
SFX Y6   ský         štější/W2Y1       ský
SFX Y6   ý           ejší/W2Y1         [sz]ý
SFX Y6   hý          žejší/W2Y1        [^c]hý
SFX Y6   chý         šejší/W2Y1        chý



SFX Y7 Y 5
SFX Y7   ý           ší/W2Y1           [bdmnprstvz]ý
SFX Y7   hý          žší/W2Y1          [^c]hý
SFX Y7   chý         šší/W2Y1          chý
SFX Y7   ký          ší/W2Y1           ký
SFX Y7   ý           ší/W2Y1           [sz]ý

SFX Y8 Y 2
SFX Y8   ý           čí/W2Y1          [nvtdbpm]ý
SFX Y8   ký          čí/W2Y1          ký


SFX YA Y 9
SFX YA   ý           ější/N1Y1         [bdmnptv]ý
SFX YA   ý           ejší/N1Y1         lý
SFX YA   rý          řejší/N1Y1        rý
SFX YA   í           ější/N1Y1         ní
SFX YA   cký         čtější/N1Y1       cký
SFX YA   ský         štější/N1Y1       ský
SFX YA   ý           ejší/N1Y1         [sz]ý
SFX YA   hý          žejší/N1Y1        [^c]hý
SFX YA   chý         šejší/N1Y1        chý

SFX YB Y 5
SFX YB   ý           ší/N1Y1           [bdmnprstvz]ý
SFX YB   hý          žší/N1Y1          [^c]hý
SFX YB   chý         šší/N1Y1          chý
SFX YB   ký          ší/N1Y1           ký
SFX YB   ý           ší/N1Y1           [sz]ý

SFX YC Y 2
SFX YC   ý           čí/N1Y1          [nvtdbpm]ý
SFX YC   ký          čí/N1Y1          ký

SFX P1 Y 124
SFX P1   0           a          [^aeokl]
SFX P1   0           u          [^aeoklu]
SFX P1   0           ovi        [^aeokl]
SFX P1   0           e          [^aeoklurcgh]
SFX P1   0           e          [aeiouyáéíóúůýě]r
SFX P1   r           ře         [^aeiouyáéíóúůýě]r
SFX P1   0           em         [^aeokl]
SFX P1   0           ů          [^aeokl]
SFX P1   0           ům         [^aeokl]
SFX P1   0           y          [^aeokl]
SFX P1   0           ech        [^aeoklghu]
SFX P1   g           zích       g
SFX P1   h           zích       [^c]h
SFX P1   ch          ších       ch
SFX P1   0           ích        u
SFX P1   0           a          [^eě]k
SFX P1   0           u          [^eě]k
SFX P1   0           ovi        [^eě]k
SFX P1   0           em         [^eě]k
SFX P1   0           ů          [^eě]k
SFX P1   0           ům         [^eě]k
SFX P1   k           cích       [^eě]k
SFX P1   0           y          [^eě]k
SFX P1   ek          ka         ek
SFX P1   ek          ku         ek
SFX P1   ek          kovi       ek
SFX P1   ek          kem        ek
SFX P1   ek          ků         ek
SFX P1   ek          kům        ek
SFX P1   ek          cích       ek
SFX P1   ek          ky         ek
SFX P1   0           a          [^dtn]ěk
SFX P1   0           u          [^dtn]ěk
SFX P1   0           ovi        [^dtn]ěk
SFX P1   0           em         [^dtn]ěk
SFX P1   0           ků         [^dtn]ěk
SFX P1   0           kům        [^dtn]ěk
SFX P1   0           cích       [^dtn]ěk
SFX P1   0           ky         [^dtn]ěk
SFX P1   děk         ďka        děk
SFX P1   děk         ďku        děk
SFX P1   děk         ďkovi      děk
SFX P1   děk         ďkem       děk
SFX P1   děk         ďků        děk
SFX P1   děk         ďkům       děk
SFX P1   děk         ďcích      děk
SFX P1   děk         ďky        děk
SFX P1   něk         ňka        něk
SFX P1   něk         ňku        něk
SFX P1   něk         ňkovi      něk
SFX P1   něk         ňkem       něk
SFX P1   něk         ňků        něk
SFX P1   něk         ňkům       něk
SFX P1   něk         ňcích      něk
SFX P1   něk         ňky        něk
SFX P1   těk         ťka        těk
SFX P1   těk         ťku        těk
SFX P1   těk         ťkovi      těk
SFX P1   těk         ťkem       těk
SFX P1   těk         ťků        těk
SFX P1   těk         ťkům       těk
SFX P1   těk         ťcích      těk
SFX P1   těk         ťky        těk
SFX P1   0           a          [bdtšžiou]el
SFX P1   0           u          [bdtšžiou]el
SFX P1   0           ovi        [bdtšžiou]el
SFX P1   0           e          [bdtšžiou]el
SFX P1   0           em         [bdtšžiou]el
SFX P1   0           ů          [bdtšžiou]el
SFX P1   0           ům         [bdtšžiou]el
SFX P1   0           y          [bdtšžiou]el
SFX P1   0           ech        [bdtšžiou]el
SFX P1   el          la         [^bdtšžiou]el
SFX P1   el          lu         [^bdtšžiou]el
SFX P1   el          lovi       [^bdtšžiou]el
SFX P1   el          le         [^bdtšžiou]el
SFX P1   el          li         [^bdtšžiou]el
SFX P1   el          lem        [^bdtšžiou]el
SFX P1   el          lů         [^bdtšžiou]el
SFX P1   el          lům        [^bdtšžiou]el
SFX P1   el          ly         [^bdtšžiou]el
SFX P1   el          lech       [^bdtšžiou]el
SFX P1   0           a          [^e]l
SFX P1   0           u          [^e]l
SFX P1   0           ovi        [^e]l
SFX P1   0           e          [^e]l
SFX P1   0           em         [^e]l
SFX P1   0           ů          [^e]l
SFX P1   0           ům         [^e]l
SFX P1   0           y          [^e]l
SFX P1   0           ech        [^e]l
SFX P1   o           a          o
SFX P1   o           u          o
SFX P1   o           ovi        o
SFX P1   o           em         o
SFX P1   o           ů          o
SFX P1   o           ům         o
SFX P1   o           y          o
SFX P1   o           ech        [^gk]o
SFX P1   o           ách        [gk]o
SFX P1   a           y          [^cčďijňřšťž]a
SFX P1   a           i          [cčijřšž]a
SFX P1   ďa          di         ďa
SFX P1   ňa          ni         ňa
SFX P1   ťa          ti         ťa
SFX P1   a           ovi        a
SFX P1   a           u          a
SFX P1   a           o          a
SFX P1   a           ou         a
SFX P1   a           ů          a
SFX P1   a           ům         a
SFX P1   a           ech        [^kďňťh]a
SFX P1   ka          cích       ka
SFX P1   ďa          děch       ďa
SFX P1   ňa          něch       ňa
SFX P1   ťa          těch       ťa
SFX P1   e           a          e
SFX P1   e           u          e
SFX P1   e           ovi        e
SFX P1   0           m          e
SFX P1   e           ů          e
SFX P1   e           ům         e
SFX P1   e           y          e
SFX P1   0           ch         e

SFX I1 Y 18
SFX I1   ď           di         ď
SFX I1   ň           ni         ň
SFX I1   ť           ti         ť
SFX I1   h           zi         [^c]h
SFX I1   ch          ši         ch
SFX I1   r           ři         r
SFX I1   0           i          [bdfmnptvwcčjřsšzž]
SFX I1   o           i          o
SFX I1   el          li         [^bdtšžiou]el
SFX I1   0           i          [bdtšžiou]el
SFX I1   0           i          [^e]l
SFX I1   k           ci         [^eě]k
SFX I1   ek          ci         ek
SFX I1   děk         ďci        děk
SFX I1   něk         ňci        něk
SFX I1   těk         ťci        těk
SFX I1   re          ři         re
SFX I1   a           i          a

SFX V1 Y 14
SFX V1   0           ové        [^aekloň]
SFX V1   a           ové        a
SFX V1   e           ové        e
SFX V1   0           ové        [^aeiouyáéíóúýě][^bdaeiouyáéíóúýě]el
SFX V1   el          lové       [aeiouyáéíóúýě][^bdaeiouyáéíóúýě]el
SFX V1   0           ové        [bdaeiouyáéíóúýě]el
SFX V1   0           ové        [^e]l
SFX V1   0           ové        [^dtn]ěk
SFX V1   0           vé         o
SFX V1   0           ové        [^eě]k
SFX V1   ek          kové       ek
SFX V1   0           ové        leň
SFX V1   eň          ňové       [^l]eň
SFX V1   0           ové        [^e]ň

SFX U1 Y 61
SFX U1   ec          ce         ec
SFX U1   ec          ci         ec
SFX U1   ec          če         ec
SFX U1   ec          cem        ec
SFX U1   ec          ců         ec
SFX U1   ec          cům        ec
SFX U1   ec          cích       ec
SFX U1   0           e          [^e]c
SFX U1   0           i          [^e]c
SFX U1   0           em         [^e]c
SFX U1   0           ů          [^e]c
SFX U1   0           ům         [^e]c
SFX U1   0           ích        [^e]c
SFX U1   0           e          [^acďeňť]
SFX U1   0           i          [^acďeňťi]
SFX U1   0           ovi        [^acďeňť]
SFX U1   0           em         [^acďeňť]
SFX U1   0           ů          [^aceň]
SFX U1   0           ům         [^aceň]
SFX U1   0           ích        [^acďeňťsx]
SFX U1   0           ech        [sx]
SFX U1   0           y          x
SFX U1   a           e          a
SFX U1   a           ovi        a
SFX U1   a           em         a
SFX U1   a           ové        a
SFX U1   a           ů          a
SFX U1   a           ům         a
SFX U1   a           i          a
SFX U1   a           ích        a
SFX U1   ď           dě         ď
SFX U1   ď           di         ď
SFX U1   ď           děm        ď
SFX U1   ď           dích       ď
SFX U1   ň           ně         leň
SFX U1   ň           ni         leň
SFX U1   ň           něm        leň
SFX U1   0           ů          leň
SFX U1   0           ům         leň
SFX U1   ň           ních       leň
SFX U1   eň          ně         [^l]eň
SFX U1   eň          ni         [^l]eň
SFX U1   eň          něm        [^l]eň
SFX U1   eň          ňů         [^l]eň
SFX U1   eň          ňům        [^l]eň
SFX U1   eň          ních       [^l]eň
SFX U1   ň           ně         [^e]ň
SFX U1   ň           ni         [^e]ň
SFX U1   ň           něm        [^e]ň
SFX U1   0           ů          [^e]ň
SFX U1   0           ům         [^e]ň
SFX U1   ň           ních       [^e]ň
SFX U1   ť           tě         ť
SFX U1   ť           ti         ť
SFX U1   ť           těm        ť
SFX U1   ť           tích       ť
SFX U1   e           i          e
SFX U1   0           m          e
SFX U1   e           ů          e
SFX U1   e           ům         e
SFX U1   e           ích        e

SFX U2 Y 7
SFX U2   c          e         c
SFX U2   c          i         ec
SFX U2   c          em         ec
SFX U2   c          ové        ec
SFX U2   c          ů          ec
SFX U2   c          ům         ec
SFX U2   c          ích        ec


SFX D1 Y 68
SFX D1   es          a          es
SFX D1   es          u          es
SFX D1   es          ovi        es
SFX D1   es          e          [^ghk]es
SFX D1   es          em         es
SFX D1   es          ové        es
SFX D1   es          ů          es
SFX D1   es          ům         es
SFX D1   es          ech        [^ighk]es
SFX D1   es          y          [^i]es
SFX D1   es          ích        ies
SFX D1   es          ách        kes
SFX D1   es          i          ies
SFX D1   és          a          és
SFX D1   és          u          és
SFX D1   és          ovi        és
SFX D1   és          e          [^ghk]és
SFX D1   és          em         és
SFX D1   és          ové        és
SFX D1   és          ů          és
SFX D1   és          ům         és
SFX D1   és          ech        [^ighk]és
SFX D1   és          y          [^i]és
SFX D1   és          ích        iés
SFX D1   és          ách        kés
SFX D1   és          i          iés
SFX D1   os          a          os
SFX D1   os          u          os
SFX D1   os          ovi        os
SFX D1   os          e          [^ghk]os
SFX D1   os          em         os
SFX D1   os          ové        os
SFX D1   os          ů          os
SFX D1   os          ům         os
SFX D1   os          ech        [^ighk]os
SFX D1   os          y          [^i]os
SFX D1   os          ích        ios
SFX D1   os          ách        kos
SFX D1   os          i          ios
SFX D1   us          a          us
SFX D1   us          u          us
SFX D1   us          ovi        us
SFX D1   us          e          [^ghk]us
SFX D1   us          em         us
SFX D1   us          ové        us
SFX D1   us          ů          us
SFX D1   us          ům         us
SFX D1   us          ech        [^eik]us
SFX D1   us          y          [^ei]us
SFX D1   us          ích        [ei]us
SFX D1   us          ách        kus
SFX D1   us          i          [ei]us
SFX D1   0           é          [^eou]s
SFX D1   0           é          [^asy]
SFX D1   a           é          a
SFX D1   ky          ek         [aeiouyáéíóúůýě][lr]ky
SFX D1   y           0          [^aeiouyáéíóúůýě][lr]ky
SFX D1   ky          ek         [čdntv]ky
SFX D1   y           0          [^čdntvrl]ky
SFX D1   ly          el         [dkpz]ly
SFX D1   y           0          [^dkpz]ly
SFX D1   y           0          [^kl]y
SFX D1   y           ům         y
SFX D1   y           ách        [gh]y
SFX D1   y           ách        ky
SFX D1   y           ách        ry
SFX D1   y           ech        [^ghkr]y
SFX D1   y           ích        [sz]y

SFX H1 Y 24
SFX H1   0           u          [^ey]
SFX H1   0           e          [^eyghkc]
SFX H1   0           em         [^ey]
SFX H1   0           y          [^ey]
SFX H1   0           ů          [^ey]
SFX H1   0           ům         [^ey]
SFX H1   0           ech        [^eyghk]
SFX H1   g           zích       g
SFX H1   h           zích       [^c]h
SFX H1   ch          ších       ch
SFX H1   k           cích       k
SFX H1   e           u          e
SFX H1   0           m          e
SFX H1   e           y          e
SFX H1   e           ů          e
SFX H1   e           ům         e
SFX H1   e           ech        e
SFX H1   y           ů          y
SFX H1   y           ům         y
SFX H1   y           ech        [^ghk]y
SFX H1   gy          zích       gy
SFX H1   hy          zích       [^c]hy
SFX H1   chy         ších       chy
SFX H1   ky          cích       ky

SFX L1 Y 55
SFX L1   0           a          [^nk]
SFX L1   0           u          [^nk]
SFX L1   0           e          [^kn]
SFX L1   k           ce         yk
SFX L1   0           ě          [bdfmptvw]
SFX L1   0           em         [^nk]
SFX L1   0           y          [^nk]
SFX L1   0           ů          [^nk]
SFX L1   0           ům         [^nk]
SFX L1   0           ech        [bdflmprtvz]
SFX L1   0           ách        [gh]
SFX L1   g           zích       g
SFX L1   h           zích       [^c]h
SFX L1   ch          ších       ch
SFX L1   0           ích        [cčjřsšž]
SFX L1   ek          ka         ek
SFX L1   ek          ku         ek
SFX L1   ek          kem        ek
SFX L1   ek          ky         ek
SFX L1   ek          ků         ek
SFX L1   ek          kům        ek
SFX L1   ek          cích       ek
SFX L1   ek          kách       íček
SFX L1   0           a          [^e]k
SFX L1   0           u          [^e]k
SFX L1   0           em         [^e]k
SFX L1   0           y          [^e]k
SFX L1   0           ů          [^e]k
SFX L1   0           ům         [^e]k
SFX L1   k           cích       [^e]k
SFX L1   0           a          men
SFX L1   0           u          men
SFX L1   0           e          men
SFX L1   0           em         men
SFX L1   0           y          men
SFX L1   0           ů          men
SFX L1   0           ům         men
SFX L1   0           ech        men
SFX L1   en          na         [^m]en
SFX L1   en          nu         [^m]en
SFX L1   en          ne         [^m]en
SFX L1   en          nem        [^m]en
SFX L1   en          ny         [^m]en
SFX L1   en          nů         [^m]en
SFX L1   en          nům        [^m]en
SFX L1   en          nech       [^m]en
SFX L1   0           a          [^e]n
SFX L1   0           u          [^e]n
SFX L1   0           e          [^e]n
SFX L1   0           ě          [áéíý]n
SFX L1   0           em         [^e]n
SFX L1   0           y          [^e]n
SFX L1   0           ů          [^e]n
SFX L1   0           ům         [^e]n
SFX L1   0           ech        [^e]n

SFX S1 Y 45
SFX S1   0           e          [^eíěcňť]
SFX S1   0           i          [^eíěcňť]
SFX S1   0           em         [^eíěcňť]
SFX S1   0           ů          [^eíěcň]
SFX S1   0           ům         [^eíěcň]
SFX S1   0           ích        [^eíěcňťnlsz]
SFX S1   0           y          n
SFX S1   0           ech        [nsz]
SFX S1   0           ech        íl
SFX S1   0           ích        [^í]l
SFX S1   ec          ce         ec
SFX S1   ec          ci         ec
SFX S1   ec          cem        ec
SFX S1   ec          ců         ec
SFX S1   ec          cům        ec
SFX S1   ec          cích       ec
SFX S1   0           e          [^e]c
SFX S1   0           i          [^e]c
SFX S1   0           em         [^e]c
SFX S1   0           ů          [^e]c
SFX S1   0           ům         [^e]c
SFX S1   0           ích        [^e]c
SFX S1   ť           tě         ť
SFX S1   ť           ti         ť
SFX S1   ť           těm        ť
SFX S1   ť           tích       ť
SFX S1   eň          ně         eň
SFX S1   eň          ni         eň
SFX S1   eň          ňů         eň
SFX S1   eň          ňům        eň
SFX S1   eň          něm        eň
SFX S1   eň          ních       eň
SFX S1   ň           ně         [^e]ň
SFX S1   ň           ni         [^e]ň
SFX S1   0           ů          [^e]ň
SFX S1   0           ům         [^e]ň
SFX S1   ň           něm        [^e]ň
SFX S1   ň           ních       [^e]ň
SFX S1   0           m          í
SFX S1   0           ch         í
SFX S1   0           mi         í
SFX S1   e           i          e
SFX S1   e           í          e
SFX S1   ě           i          ě
SFX S1   ě           í          ě

SFX Q1 Y 186
SFX Q1   um          0          [^aeiouyáéíóúýůěr]um
SFX Q1   rum         r          [aeiouyáéíóúýůě]rum
SFX Q1   rum         er         [^aeiouyáéíóúýůě]rum
SFX Q1   s           d          is
SFX Q1   ba          eb         [čdlstvzž]ba
SFX Q1   bo          eb         [čdlstvzž]bo
SFX Q1   by          eb         [čdlstvzž]by
SFX Q1   ba          eb         [aeiouyáéíóúýůě]rba
SFX Q1   bo          eb         [aeiouyáéíóúýůě]rbo
SFX Q1   by          eb         [aeiouyáéíóúýůě]rby
SFX Q1   ba          b          [^aeiouyáéíóúýůě]rba
SFX Q1   bo          b          [^aeiouyáéíóúýůě]rbo
SFX Q1   by          b          [^aeiouyáéíóúýůě]rby
SFX Q1   ba          b          [^čdlrstvzž]ba
SFX Q1   bo          b          [^čdlrstvzž]bo
SFX Q1   by          b          [^čdlrstvzž]by
SFX Q1   ca          k          [srn]ca
SFX Q1   co          k          [srn]co
SFX Q1   ca          c          [^srn]ca
SFX Q1   co          c          [^srn]co
SFX Q1   e           0          e
SFX Q1   a           0          [čdďfghjňpřsšťwxzž]a
SFX Q1   o           0          [čdďfghjňpřsšťwxzž]o
SFX Q1   y           0          [dfhpsz]y
SFX Q1   ďka         děk        ďka
SFX Q1   ďko         děk        ďko
SFX Q1   ďky         děk        ďky
SFX Q1   ňka         něk        ňka
SFX Q1   ňko         něk        ňko
SFX Q1   ňky         něk        ňky
SFX Q1   ťka         těk        ťka
SFX Q1   ťko         těk        ťko
SFX Q1   ťky         těk        ťky
SFX Q1   ka          k          [aeiouyáéíóúýůě]ka
SFX Q1   ko          k          [aeiouyáéíóúýůě]ko
SFX Q1   ky          k          [aeiouyáéíóúýůě]ky
SFX Q1   ka          ek         [^aeiouyáéíóúýůěďťňk]ka
SFX Q1   ka          0          kka
SFX Q1   ko          ek         [^aeiouyáéíóúýůěďťň]ko
SFX Q1   ky          ek         [^aeiouyáéíóúýůěďťň]ky
SFX Q1   la          l          [aeiouyáéíóúýůě]la
SFX Q1   lo          l          [aeiouyáéíóúýůě]lo
SFX Q1   ly          l          [aeiouyáéíóúýůě]ly
SFX Q1   la          el         [^aeiouyáéíóúýůě]la
SFX Q1   lo          el         [^aeiouyáéíóúýůě]lo
SFX Q1   ly          el         [^aeiouyáéíóúýůě]ly
SFX Q1   ma          m          [aeiouyáéíóúýůě]ma
SFX Q1   mo          m          [aeiouyáéíóúýůě]mo
SFX Q1   my          m          [aeiouyáéíóúýůě]my
SFX Q1   ma          em         [^aeiouyáéíóúýůě]ma
SFX Q1   mo          em         [^aeiouyáéíóúýůě]mo
SFX Q1   my          em         [^aeiouyáéíóúýůě]my
SFX Q1   na          en         [aeiouyáéíóúýůě][lr]na
SFX Q1   no          en         [aeiouyáéíóúýůě][lr]no
SFX Q1   ny          en         [aeiouyáéíóúýůě][lr]ny
SFX Q1   na          n          [^aeiouyáéíóúýůě][lr]na
SFX Q1   no          n          [^aeiouyáéíóúýůě][lr]no
SFX Q1   ny          n          [^aeiouyáéíóúýůě][lr]ny
SFX Q1   na          n          [aeiouyáéíóúýůě]na
SFX Q1   ně          ň          ně
SFX Q1   no          n          [aeiouyáéíóúýůě]no
SFX Q1   ny          n          [aeiouyáéíóúýůě]ny
SFX Q1   na          en         [^aeiouyáéíóúýůělr]na
SFX Q1   no          en         [^aeiouyáéíóúýůělr]no
SFX Q1   ny          en         [^aeiouyáéíóúýůělr]ny
SFX Q1   ra          r          [aeiouyáéíóúýůě]ra
SFX Q1   ro          r          [aeiouyáéíóúýůě]ro
SFX Q1   ry          r          [aeiouyáéíóúýůě]ry
SFX Q1   ra          er         [^aeiouyáéíóúýůěr]ra
SFX Q1   ra          0          rra
SFX Q1   ro          er         [^aeiouyáéíóúýůě]ro
SFX Q1   ry          er         [^aeiouyáéíóúýůě]ry
SFX Q1   ta          t          [^h]ta
SFX Q1   to          t          [^h]to
SFX Q1   ty          t          [^h]ty
SFX Q1   ta          t          [^c]hta
SFX Q1   to          t          [^c]hto
SFX Q1   ty          t          [^c]hty
SFX Q1   ta          t          [^au]chta
SFX Q1   to          t          [^au]chto
SFX Q1   ty          t          [^au]chty
SFX Q1   ta          et         [au]chta
SFX Q1   to          et         [au]chto
SFX Q1   ty          et         [au]chty
SFX Q1   va          ev         [hktz]va
SFX Q1   vo          ev         [hktz]vo
SFX Q1   vy          ev         [hktz]vy
SFX Q1   va          v          [^hktz]va
SFX Q1   vo          v          [^hktz]vo
SFX Q1   vy          v          [^hktz]vy
SFX Q1   ek          ku         ek
SFX Q1   ek          kem        ek
SFX Q1   ek          ky         ek
SFX Q1   ek          ků         ek
SFX Q1   ek          kům        ek
SFX Q1   ek          cích       ek
SFX Q1   ek          kách       ček
SFX Q1   el          lu         el
SFX Q1   el          le         el
SFX Q1   el          lem        el
SFX Q1   el          ly         el
SFX Q1   el          lů         el
SFX Q1   el          lům        el
SFX Q1   el          lech       el
SFX Q1   něk         ňku        něk
SFX Q1   něk         ňkem       něk
SFX Q1   něk         ňky        něk
SFX Q1   něk         ňků        něk
SFX Q1   něk         ňkům       něk
SFX Q1   něk         ňcích      něk
SFX Q1   em          mu         em
SFX Q1   em          me         em
SFX Q1   em          mem        em
SFX Q1   em          my         em
SFX Q1   em          mů         em
SFX Q1   em          mům        em
SFX Q1   em          mech       em
SFX Q1   en          nu         en
SFX Q1   en          ne         en
SFX Q1   en          nem        en
SFX Q1   en          ny         en
SFX Q1   en          nů         en
SFX Q1   en          nům        en
SFX Q1   en          nech       en
SFX Q1   et          tu         et
SFX Q1   et          te         et
SFX Q1   et          tem        et
SFX Q1   et          ty         et
SFX Q1   et          tů         et
SFX Q1   et          tům        et
SFX Q1   et          tech       et
SFX Q1   ev          vu         ev
SFX Q1   ev          ve         ev
SFX Q1   ev          vem        ev
SFX Q1   ev          vy         ev
SFX Q1   ev          vů         ev
SFX Q1   ev          vům        ev
SFX Q1   ev          vech       ev
SFX Q1   es          u          es
SFX Q1   es          e          [^ghk]es
SFX Q1   es          em         es
SFX Q1   es          y          es
SFX Q1   es          ů          es
SFX Q1   es          ům         es
SFX Q1   es          ech        [^ghk]es
SFX Q1   ges         zích       ges
SFX Q1   ches        ších       ches
SFX Q1   hes         zích       [^c]hes
SFX Q1   kes         cích       kes
SFX Q1   os          u          os
SFX Q1   os          e          [^ghk]os
SFX Q1   os          em         os
SFX Q1   os          y          os
SFX Q1   os          ů          os
SFX Q1   os          ům         os
SFX Q1   os          ech        [^ghk]os
SFX Q1   gos         zích       gos
SFX Q1   chos        ších       chos
SFX Q1   hos         zích       [^c]hos
SFX Q1   kos         cích       kos
SFX Q1   us          u          us
SFX Q1   us          e          [^ghk]us
SFX Q1   us          em         us
SFX Q1   us          y          us
SFX Q1   us          ů          us
SFX Q1   us          ům         us
SFX Q1   us          ech        [^ghk]us
SFX Q1   gus         zích       gus
SFX Q1   chus        ších       chus
SFX Q1   hus         zích       [^c]hus
SFX Q1   kus         cích       kus
SFX Q1   smus        zmus       ismus
SFX Q1   smus        zmu        ismus
SFX Q1   smus        zme        ismus
SFX Q1   smus        zmem       ismus
SFX Q1   smus        zmy        ismus
SFX Q1   smus        zmů        ismus
SFX Q1   smus        zmům       ismus
SFX Q1   smus        zmech      ismus
SFX Q1   s           tu         ns
SFX Q1   s           te         ns
SFX Q1   s           tem        ns
SFX Q1   s           ty         ns
SFX Q1   s           tů         ns
SFX Q1   s           tům        ns
SFX Q1   s           tech       ns

SFX Z1 Y 134
SFX Z1   a           i          [aeiouyžščřj]a
SFX Z1   a           i          [^srn]ca
SFX Z1   ca          ky         [srn]ca
SFX Z1   ďa          di         ďa
SFX Z1   ňa          ni         ňa
SFX Z1   ťa          ti         ťa
SFX Z1   a           y          [^aeiouyžščřcjďťň]a
SFX Z1   a           ě          [bdfmnptvw]a
SFX Z1   ďa          dě         ďa
SFX Z1   ňa          ně         ňa
SFX Z1   ťa          tě         ťa
SFX Z1   ga          ze         ga
SFX Z1   cha         še         cha
SFX Z1   ha          ze         [^c]ha
SFX Z1   ka          ce         ka
SFX Z1   ra          ře         [^r]ra
SFX Z1   rra         ře         rra
SFX Z1   a           e          [^bdfmnptvwďťňghkr]a
SFX Z1   a           u          a
SFX Z1   a           o          a
SFX Z1   a           ou         a
SFX Z1   a           y          ea
SFX Z1   a           í          [aeiouy]a
SFX Z1   a           ám         a
SFX Z1   a           ách        a
SFX Z1   0           mi         a
SFX Z1   y           ám         [^a]y
SFX Z1   y           ách        [^a]y
SFX Z1   y           ami        [^a]y
SFX Z1   0           e          ay
SFX Z1   0           i          ay
SFX Z1   0           í          ay
SFX Z1   0           ím         ay
SFX Z1   0           ích        ay
SFX Z1   0           emi        ay
SFX Z1   s           da         s
SFX Z1   s           dy         s
SFX Z1   s           dě         s
SFX Z1   s           du         s
SFX Z1   s           do         s
SFX Z1   s           dou        s
SFX Z1   s           dám        s
SFX Z1   s           dách       s
SFX Z1   s           dami       s
SFX Z1   e           i          [^g]e
SFX Z1   e           í          [^g]e
SFX Z1   e           ím         [^g]e
SFX Z1   e           ích        [^g]e
SFX Z1   0           mi         [^g]e
SFX Z1   ě           i          ě
SFX Z1   ě           í          ě
SFX Z1   ě           ím         ě
SFX Z1   ě           ích        ě
SFX Z1   0           mi         ě
SFX Z1   ge          ži         dge
SFX Z1   ge          ží         dge
SFX Z1   ge          žím        dge
SFX Z1   ge          žích       dge
SFX Z1   ge          žemi       dge
SFX Z1   eň          ně         [^aeioyě]seň
SFX Z1   eň          ni         [^aeioyě]seň
SFX Z1   eň          ní         [^aeioyě]seň
SFX Z1   eň          ním        [^aeioyě]seň
SFX Z1   eň          ních       [^aeioyě]seň
SFX Z1   eň          němi       [^aeioyě]seň
SFX Z1   ň           ně         [aeioyě]seň
SFX Z1   ň           ni         [aeioyě]seň
SFX Z1   ň           ní         [aeioyě]seň
SFX Z1   ň           ním        [aeioyě]seň
SFX Z1   ň           ních       [aeioyě]seň
SFX Z1   ň           němi       [aeioyě]seň
SFX Z1   eň          ně         [^lřs]eň
SFX Z1   eň          ni         [^lřs]eň
SFX Z1   eň          ní         [^lřs]eň
SFX Z1   eň          ním        [^lřs]eň
SFX Z1   eň          ních       [^lřs]eň
SFX Z1   eň          němi       [^lřs]eň
SFX Z1   ň           ně         [lř]eň
SFX Z1   ň           ni         [lř]eň
SFX Z1   ň           ní         [lř]eň
SFX Z1   ň           ním        [lř]eň
SFX Z1   ň           ních       [lř]eň
SFX Z1   ň           němi       [lř]eň
SFX Z1   ev          ve         ev
SFX Z1   ev          vi         ev
SFX Z1   ev          ví         ev
SFX Z1   ev          vím        ev
SFX Z1   ev          vích       ev
SFX Z1   ev          vemi       ev
SFX Z1   ec          ce         [^lp]ec
SFX Z1   ec          ci         [^lp]ec
SFX Z1   ec          cí         [^lp]ec
SFX Z1   ec          cím        [^lp]ec
SFX Z1   ec          cích       [^lp]ec
SFX Z1   ec          cemi       [^lp]ec
SFX Z1   0           e          [lp]ec
SFX Z1   0           i          [lp]ec
SFX Z1   0           í          [lp]ec
SFX Z1   0           ím         [lp]ec
SFX Z1   0           ích        [lp]ec
SFX Z1   0           emi        [lp]ec
SFX Z1   0           e          [jlptxzčšřž]
SFX Z1   0           i          [jlmptxzčšřž]
SFX Z1   0           í          [jlmptxzčšřž]
SFX Z1   0           ím         [jlmptxzčšřž]
SFX Z1   0           ích        [jlmptxzčšřž]
SFX Z1   0           emi        [jlmptxzčšřž]
SFX Z1   0           ě          em
SFX Z1   0           ěmi        em
SFX Z1   0           e          [^e][cmv]
SFX Z1   0           i          [^e][cv]
SFX Z1   0           í          [^e][cv]
SFX Z1   0           ím         [^e][cv]
SFX Z1   0           ích        [^e][cv]
SFX Z1   0           emi        [^e][cv]
SFX Z1   ň           ně         [^e]ň
SFX Z1   ň           ni         [^e]ň
SFX Z1   ň           ní         [^e]ň
SFX Z1   ň           ním        [^e]ň
SFX Z1   ň           ních       [^e]ň
SFX Z1   ň           němi       [^e]ň
SFX Z1   ť           tě         ť
SFX Z1   ť           ti         ť
SFX Z1   ť           tí         ť
SFX Z1   ť           tím        ť
SFX Z1   ť           tích       ť
SFX Z1   ť           těmi       ť
SFX Z1   ď           dě         ď
SFX Z1   ď           di         ď
SFX Z1   ď           dí         ď
SFX Z1   ď           dím        ď
SFX Z1   ď           dích       ď
SFX Z1   ď           děmi       ď
SFX Z1   a           y          a

SFX C1 Y 109
SFX C1   ce          c          ice
SFX C1   e           í          [^i]ce
SFX C1   e           í          [čijlř]e
SFX C1   e           0          še
SFX C1   e           ím         [cčijlřš]e
SFX C1   e           ích        [cčijlřš]e
SFX C1   0           mi         [cčijlš]e
SFX C1   e           mi         ře
SFX C1   ě           í          ě
SFX C1   ě           ím         ě
SFX C1   ě           ích        ě
SFX C1   0           mi         ě
SFX C1   0           m          í
SFX C1   eč          če         eč
SFX C1   eč          či         eč
SFX C1   eč          čí         eč
SFX C1   o           a          o
SFX C1   o           u          o
SFX C1   o           em         o
SFX C1   cký         čnost      cký
SFX C1   cký         čnosti     cký
SFX C1   cký         čností     cký
SFX C1   cký         čnostem    cký
SFX C1   cký         čnostech   cký
SFX C1   cký         čnostmi    cký
SFX C1   ci          žen        oci
SFX C1   ci          žena       oci
SFX C1   ci          ženo       oci
SFX C1   ci          ženi       oci
SFX C1   ci          ženy       oci
SFX C1   ci          ženu       oci
SFX C1   tit         cen        [^s]tit
SFX C1   tit         cena       [^s]tit
SFX C1   tit         ceno       [^s]tit
SFX C1   tit         ceni       [^s]tit
SFX C1   tit         ceny       [^s]tit
SFX C1   tit         cenu       [^s]tit
SFX C1   dit         zen        [^zž]dit
SFX C1   dit         zena       [^zž]dit
SFX C1   dit         zeno       [^zž]dit
SFX C1   dit         zeni       [^zž]dit
SFX C1   dit         zeny       [^zž]dit
SFX C1   dit         zenu       [^zž]dit
SFX C1   sit         šen        sit
SFX C1   sit         šena       sit
SFX C1   sit         šeno       sit
SFX C1   sit         šeni       sit
SFX C1   sit         šeny       sit
SFX C1   sit         šenu       sit
SFX C1   zit         žen        zit
SFX C1   zit         žena       zit
SFX C1   zit         ženo       zit
SFX C1   zit         ženi       zit
SFX C1   zit         ženy       zit
SFX C1   zit         ženu       zit
SFX C1   slit        šlen       slit
SFX C1   slit        šlena      slit
SFX C1   slit        šleno      slit
SFX C1   slit        šleni      slit
SFX C1   slit        šleny      slit
SFX C1   slit        šlenu      slit
SFX C1   stit        štěn       stit
SFX C1   stit        štěna      stit
SFX C1   stit        štěno      stit
SFX C1   stit        štěni      stit
SFX C1   stit        štěny      stit
SFX C1   stit        štěnu      stit
SFX C1   zdit        žděn       zdit
SFX C1   zdit        žděna      zdit
SFX C1   zdit        žděno      zdit
SFX C1   zdit        žděni      zdit
SFX C1   zdit        žděny      zdit
SFX C1   zdit        žděnu      zdit
SFX C1   áhnout      ažen       áhnout
SFX C1   áhnout      ažena      áhnout
SFX C1   áhnout      aženo      áhnout
SFX C1   áhnout      aženi      áhnout
SFX C1   áhnout      aženy      áhnout
SFX C1   áhnout      aženu      áhnout
SFX C1   chnout      šen        chnout
SFX C1   chnout      šena       chnout
SFX C1   chnout      šeno       chnout
SFX C1   chnout      šeni       chnout
SFX C1   chnout      šeny       chnout
SFX C1   chnout      šenu       chnout
SFX C1   hnout       žen        [^ác]hnout
SFX C1   hnout       žena       [^ác]hnout
SFX C1   hnout       ženo       [^ác]hnout
SFX C1   hnout       ženi       [^ác]hnout
SFX C1   hnout       ženy       [^ác]hnout
SFX C1   hnout       ženu       [^ác]hnout
SFX C1   éknout      ečen       éknout
SFX C1   éknout      ečena      éknout
SFX C1   éknout      ečeno      éknout
SFX C1   éknout      ečeni      éknout
SFX C1   éknout      ečeny      éknout
SFX C1   éknout      ečenu      éknout
SFX C1   sknout      štěn       sknout
SFX C1   sknout      štěna      sknout
SFX C1   sknout      štěno      sknout
SFX C1   sknout      štěni      sknout
SFX C1   sknout      štěny      sknout
SFX C1   sknout      štěnu      sknout
SFX C1   knout       čen        [^és]knout
SFX C1   knout       čena       [^és]knout
SFX C1   knout       čeno       [^és]knout
SFX C1   knout       čeni       [^és]knout
SFX C1   knout       čeny       [^és]knout
SFX C1   knout       čenu       [^és]knout

SFX M1 Y 52
SFX M1   o           a          [^c]o
SFX M1   o           u          [^c]o
SFX M1   o           e          dlo
SFX M1   o           em         [^c]o
SFX M1   o           ům         [^ciy]o
SFX M1   o           ech        [^cghkeiy]o
SFX M1   o           ách        [ghk]o
SFX M1   ko          cích       isko
SFX M1   o           y          [^žščřcjiy]o
SFX M1   o           í          [aeiouy]o
SFX M1   o           ím         [eiy]o
SFX M1   o           ích        [eiy]o
SFX M1   o           i          [žščřjeiy]o
SFX M1   a           ům         a
SFX M1   a           ách        [ghk]a
SFX M1   a           ech        [^ghkei]a
SFX M1   a           y          [^žščřcji]a
SFX M1   on          a          on
SFX M1   on          u          on
SFX M1   on          em         on
SFX M1   on          í          on
SFX M1   on          ím         on
SFX M1   on          ích        on
SFX M1   on          i          on
SFX M1   um          a          um
SFX M1   um          u          um
SFX M1   um          em         um
SFX M1   um          í          [aeiouyáéíóúýůě]um
SFX M1   um          ím         [aeiouyáéíóúůýě]um
SFX M1   um          ům         [^aeiouyáéíóúůýě]um
SFX M1   um          ích        [aeiouyáéíóúůýě]um
SFX M1   um          ech        [^aeiouyáéíóúůýěk]um
SFX M1   um          ách        kum
SFX M1   um          i          [^hkrdtnbflmbsvz]um
SFX M1   um          y          [hkrdtnbflmbsvz]um
SFX M1   o           a          [^srn]co
SFX M1   co          ka         [srn]co
SFX M1   co          ku         [srn]co
SFX M1   co          kem        [srn]co
SFX M1   co          kům        [srn]co
SFX M1   co          ky         [srn]co
SFX M1   o           ích        [srn]co
SFX M1   e           i          e
SFX M1   0           m          [eě]
SFX M1   e           í          e
SFX M1   e           ím         e
SFX M1   e           ích        e
SFX M1   ě           i          ě
SFX M1   tě          ť          tě
SFX M1   ě           í          mě
SFX M1   ě           ím         ě
SFX M1   ě           ích        ě


SFX K1 Y 76
SFX K1   0           te         [eě]
SFX K1   0           ti         [eě]
SFX K1   0           tem        [eě]
SFX K1   e           ata        e
SFX K1   e           at         e
SFX K1   e           atům       e
SFX K1   e           atech      e
SFX K1   e           aty        e
SFX K1   ě           ata        [^dnt]ě
SFX K1   ě           at         [^dnt]ě
SFX K1   ě           atům       [^dnt]ě
SFX K1   ě           atech      [^dnt]ě
SFX K1   ě           aty        [^dnt]ě
SFX K1   ně          ňata       ně
SFX K1   ně          ňat        ně
SFX K1   ně          ňatům      ně
SFX K1   ně          ňatech     ně
SFX K1   ně          ňaty       ně
SFX K1   tě          ťata       tě
SFX K1   tě          ťat        tě
SFX K1   tě          ťatům      tě
SFX K1   tě          ťatech     tě
SFX K1   tě          ťaty       tě
SFX K1   dě          ďata       dě
SFX K1   dě          ďat        dě
SFX K1   dě          ďatům      dě
SFX K1   dě          ďatech     dě
SFX K1   dě          ďaty       dě
SFX K1   0           tu         a
SFX K1   0           tem        a
SFX K1   0           ta         a
SFX K1   0           t          a
SFX K1   0           tům        a
SFX K1   0           tech       a
SFX K1   0           ty         a
SFX K1   0           i          [^aeěíýďňťs]
SFX K1   0           í          [^aeěíýďňťs]
SFX K1   0           em         [^aeěíýďňťsmcpšv]
SFX K1   0           ech        [^aeěíýďňťsmcpšv]
SFX K1   0           mi         [^aeěíýďňťsmcv]
SFX K1   0           ích        [pšv]
SFX K1   0           ím         [pšv]
SFX K1   0           ích        oc
SFX K1   0           ím         oc
SFX K1   0           ech        moc
SFX K1   0           em         moc
SFX K1   0           ech        [^o]c
SFX K1   0           em         [^o]c
SFX K1   0           mi         ěc
SFX K1   0           emi        [^ě]c
SFX K1   ď           di         ď
SFX K1   ď           dí         ď
SFX K1   ď           dím        ď
SFX K1   ď           dích       ď
SFX K1   ď           děmi       [^eěu]ď
SFX K1   0           mi         [eěu]ď
SFX K1   ť           ti         ť
SFX K1   ť           tí         ť
SFX K1   ť           tím        ť
SFX K1   ť           tích       ť
SFX K1   ť           těmi       [^ě]ť
SFX K1   0           mi         ěť
SFX K1   0           ěmi        v
SFX K1   es          si         es
SFX K1   es          sí         es
SFX K1   es          sím        es
SFX K1   es          sích       es
SFX K1   es          semi       es
SFX K1   0           i          [^e]s
SFX K1   0           í          [^e]s
SFX K1   0           ím         [^e]s
SFX K1   0           ích        [^e]s
SFX K1   0           mi         [^e]s
SFX K1   ý           ost/K2     ý     sticky
SFX K1   í           ost/K2     í     sticky
SFX K1   cký         čnost/K2   ický  sticky

SFX K2 Y 5
SFX K2   0           i          t
SFX K2   0           í          t
SFX K2   0           ech        t
SFX K2   0           em         t
SFX K2   0           mi         t


SFX Y1 Y 145
SFX Y1   ý           á          ý
SFX Y1   ý           é          ý
SFX Y1   ý           ého        ý
SFX Y1   ý           ému        ý
SFX Y1   ý           ém         ý
SFX Y1   0           m          ý
SFX Y1   ý           ou         ý
SFX Y1   á           é          á
SFX Y1   á           ou         á
SFX Y1   á           ých        á
SFX Y1   á           ým         á
SFX Y1   á           ými        á
SFX Y1   0           ho         é
SFX Y1   0           mu         é
SFX Y1   0           m          é
SFX Y1   é           ým         é
SFX Y1   é           á          é
SFX Y1   é           ých        é
SFX Y1   é           ými        é
SFX Y1   ý           í          [^rhk]ý
SFX Y1   rý          ří         rý
SFX Y1   hý          zí         [^c]hý
SFX Y1   chý         ší         chý
SFX Y1   ký          cí         [^scč]ký
SFX Y1   ský         ští        ský
SFX Y1   cký         čtí        cký
SFX Y1   ký          cí         čký
SFX Y1   0           ch         ý
SFX Y1   0           mi         ý
SFX Y1   0           ma         ý
SFX Y1   0           ho         í
SFX Y1   0           mu         í
SFX Y1   0           m          í
SFX Y1   0           ch         í
SFX Y1   0           mi         í
SFX Y1   0           ma         í
SFX Y1   oj          ého        [io]j
SFX Y1   oj          ému        [io]j
SFX Y1   oj          ý          [io]j
SFX Y1   oj          ém         [io]j
SFX Y1   oj          ým         [io]j
SFX Y1   skoj        ští        sk[io]j
SFX Y1   ckoj        čtí        ck[io]j
SFX Y1   koj         cí         [^sc]k[io]j
SFX Y1   oj          í          [^k][io]j
SFX Y1   oj          ých        [io]j
SFX Y1   oj          é          [io]j
SFX Y1   oj          ými        [io]j
SFX Y1   0           ho         [iy]
SFX Y1   0           mu         [iy]
SFX Y1   0           m          [iy]
SFX Y1   0           ové        [iy]
SFX Y1   0           ch         [iy]
SFX Y1   0           ů          [iy]
SFX Y1   0           ům         [iy]
SFX Y1   0           e          [iy]
SFX Y1   0           ích        [iy]
SFX Y1   0           mi         [iy]
SFX Y1   0           i          [iy]
SFX Y1   0           ho         e
SFX Y1   0           mu         e
SFX Y1   0           m          e
SFX Y1   e           ové        e
SFX Y1   e           ů          e
SFX Y1   e           ům         e
SFX Y1   e           y          e
SFX Y1   0           ch         e
SFX Y1   0           ho         ě
SFX Y1   0           mu         ě
SFX Y1   0           m          ě
SFX Y1   ně          ňové       ně
SFX Y1   ně          ňů         ně
SFX Y1   ně          ňům        ně
SFX Y1   ě           i          ě
SFX Y1   ě           ích        ě
SFX Y1   ův          ova        ův
SFX Y1   ův          ovu        ův
SFX Y1   ův          ově        ův
SFX Y1   ův          ovým       ův
SFX Y1   ův          ovi        ův
SFX Y1   ův          ovy        ův
SFX Y1   ův          ovo        ův
SFX Y1   ův          ovou       ův
SFX Y1   ův          ových      ův
SFX Y1   ův          ovými      ův
SFX Y1   ův          ovýma      ův
SFX Y1   0           a          in
SFX Y1   0           u          in
SFX Y1   0           ě          in
SFX Y1   0           ým         in
SFX Y1   0           i          in
SFX Y1   0           y          in
SFX Y1   0           ou         in
SFX Y1   0           ých        in
SFX Y1   0           ými        in
SFX Y1   0           o          in
SFX Y1   0           ýma        in
SFX Y1   en          oho        en
SFX Y1   en          omu        en
SFX Y1   en          om         en
SFX Y1   en          ím         en
SFX Y1   en          a          en
SFX Y1   en          é          en
SFX Y1   en          u          en
SFX Y1   en          ou         en
SFX Y1   en          o          en
SFX Y1   en          i          en
SFX Y1   en          y          en
SFX Y1   en          ěch        en
SFX Y1   en          ěm         en
SFX Y1   en          ěmi        en
SFX Y1   en          ěma        en
SFX Y1   do          oho        do
SFX Y1   do          omu        do
SFX Y1   do          om         do
SFX Y1   do          ým         do
SFX Y1   co          čeho       co
SFX Y1   co          čemu       co
SFX Y1   co          čem        co
SFX Y1   co          čím        co
SFX Y1   áš          ašeho      áš
SFX Y1   áš          ašemu      áš
SFX Y1   áš          ašem       áš
SFX Y1   áš          aším       áš
SFX Y1   áš          aše        áš
SFX Y1   áš          aší        áš
SFX Y1   áš          aši        áš
SFX Y1   áš          ašich      áš
SFX Y1   áš          ašim       áš
SFX Y1   áš          ašimi      áš
SFX Y1   áš          ašima      áš
SFX Y1   ůj          ého        ůj
SFX Y1   ůj          ému        ůj
SFX Y1   ůj          ém         ůj
SFX Y1   ůj          ým         ůj
SFX Y1   ůj          á          ůj
SFX Y1   ůj          oje        ůj
SFX Y1   ůj          é          ůj
SFX Y1   ůj          ojí        ůj
SFX Y1   ůj          ou         ůj
SFX Y1   ůj          oji        ůj
SFX Y1   ůj          í          ůj
SFX Y1   ůj          ých        ůj
SFX Y1   ůj          ými        ůj
SFX Y1   ůj          ýma        ůj

SFX R1 Y 25
SFX R1   ý           ě          [bpvmfdnt]ý  sticky
SFX R1   ý           e          [lsz]ý       sticky
SFX R1   hý          ze         [^c]hý       sticky
SFX R1   chý         še         chý          sticky
SFX R1   rý          ře         rý           sticky
SFX R1   ý           y          [sc]ký       sticky
SFX R1   ký          ce         [^sc]ký      sticky
SFX R1   í           ě          [dnt]í      sticky
SFX R1   í           e          [zž]í      sticky
SFX R1   í           eji        čí
SFX R1   ší          i          [eě]jší
SFX R1   0           ě          [bdfmnptvw]
SFX R1   g           ze         g
SFX R1   ch          še         ch
SFX R1   h           ze         [^c]h
SFX R1   k           ce         k
SFX R1   0           e          [cčjlřsšzž]
SFX R1   r           ře         r
SFX R1   o           ě          [bdfmnptvw]o
SFX R1   go          ze         go
SFX R1   cho         še         cho
SFX R1   ho          ze         [^c]ho
SFX R1   ko          ce         ko
SFX R1   o           e          [cčjlřsšzž]o
SFX R1   ro          ře         ro

SFX J1 Y 180
SFX J1   at          ám         at
SFX J1   at          áš         at
SFX J1   at          á          at
SFX J1   at          áme        at
SFX J1   at          áte        at
SFX J1   t           jí         at
SFX J1   t           je         at
SFX J1   t           jíc        at
SFX J1   t           jíce       at
SFX J1   at          ej         at
SFX J1   at          ejte       at
SFX J1   at          ejme       at
SFX J1   t           l          at
SFX J1   t           la         at
SFX J1   t           lo         at
SFX J1   t           li         at
SFX J1   t           ly         at
SFX J1   t           m          [^l]át
SFX J1   t           š          [^l]át
SFX J1   t           0          [^l]át
SFX J1   t           me         [^l]át
SFX J1   t           te         [^l]át
SFX J1   át          ají        [^l]át
SFX J1   át          aje        [^l]át
SFX J1   át          ajíc       [^l]át
SFX J1   át          ajíce      [^l]át
SFX J1   át          ej         [^l]át
SFX J1   át          ejte       [^l]át
SFX J1   át          ejme       [^l]át
SFX J1   át          anu        lát
SFX J1   át          aneš       lát
SFX J1   át          ane        lát
SFX J1   át          aneme      lát
SFX J1   át          anete      lát
SFX J1   át          anou       lát
SFX J1   át          ana        lát
SFX J1   át          anouc      lát
SFX J1   át          anouce     lát
SFX J1   át          aň         lát
SFX J1   át          aňme       lát
SFX J1   át          aňte       lát
SFX J1   át          al         [^lž]át
SFX J1   át          ala        [^lž]át
SFX J1   át          alo        [^lž]át
SFX J1   át          ali        [^lž]át
SFX J1   át          aly        [^lž]át
SFX J1   t           l          [lž]át
SFX J1   t           la         [lž]át
SFX J1   t           lo         [lž]át
SFX J1   t           li         [lž]át
SFX J1   t           ly         [lž]át
SFX J1   et          ím         et
SFX J1   et          íš         et
SFX J1   et          í          et
SFX J1   et          íme        et
SFX J1   et          íte        et
SFX J1   t           jí         [eě]t
SFX J1   t           je         [eě]t
SFX J1   t           jíc        [eě]t
SFX J1   t           jíce       [eě]t
SFX J1   t           j          [eě]t
SFX J1   t           jme        [eě]t
SFX J1   t           jte        [eě]t
SFX J1   ět          ím         ět
SFX J1   ět          íš         ět
SFX J1   ět          í          ět
SFX J1   ět          íme        ět
SFX J1   ět          íte        ět
SFX J1   t           m          ít
SFX J1   t           š          ít
SFX J1   t           0          ít
SFX J1   t           me         ít
SFX J1   t           te         ít
SFX J1   ít          ějí        [bdfmnptvw]ít
SFX J1   ít          ěje        [bdfmnptvw]ít
SFX J1   ít          ějíc       [bdfmnptvw]ít
SFX J1   ít          ějíce      [bdfmnptvw]ít
SFX J1   ít          ejí        [^bdfmnptvwčř]ít
SFX J1   ít          eje        [^bdfmnptvwčř]ít
SFX J1   ít          ejíc       [^bdfmnptvwčř]ít
SFX J1   ít          ejíce      [^bdfmnptvwčř]ít
SFX J1   ít          i          ít
SFX J1   ít          ěme        [bdfmnptvw]ít
SFX J1   ít          eme        [^bdfmnptvw]ít
SFX J1   ít          ěte        [bdfmnptvw]ít
SFX J1   ít          ete        [^bdfmnptvw]ít
SFX J1   ít          ěl         [bdfmnptvw]ít
SFX J1   ít          ěla        [bdfmnptvw]ít
SFX J1   ít          ělo        [bdfmnptvw]ít
SFX J1   ít          ěli        [bdfmnptvw]ít
SFX J1   ít          ěly        [bdfmnptvw]ít
SFX J1   ít          el         [^bdfmnptvwč]ít
SFX J1   ít          ela        [^bdfmnptvwč]ít
SFX J1   ít          elo        [^bdfmnptvwč]ít
SFX J1   ít          eli        [^bdfmnptvwč]ít
SFX J1   ít          ely        [^bdfmnptvwč]ít
SFX J1   ít          il         čít
SFX J1   ít          ila        čít
SFX J1   ít          ilo        čít
SFX J1   ít          ili        čít
SFX J1   ít          ily        čít
SFX J1   m           š          ám
SFX J1   m           0          ám
SFX J1   0           e          ám
SFX J1   m           te         ám
SFX J1   ám          ají        ám
SFX J1   ám          aje        ám
SFX J1   ám          ajíc       ám
SFX J1   ám          ajíce      ám
SFX J1   ám          ej         ám
SFX J1   ám          ejme       ám
SFX J1   ám          ejte       ám
SFX J1   m           š          ím
SFX J1   m           0          ím
SFX J1   0           e          ím
SFX J1   m           te         ím
SFX J1   ím          ejí        ím
SFX J1   ím          ej         ím
SFX J1   ím          ejme       ím
SFX J1   ím          ejte       ím
SFX J1   t           l          [^áíus]t
SFX J1   t           la         [^áíus]t
SFX J1   t           lo         [^áíus]t
SFX J1   t           li         [^áíus]t
SFX J1   t           ly         [^áíus]t
SFX J1   ást         adnu       ást
SFX J1   ást         adneš      ást
SFX J1   ást         adne       ást
SFX J1   ást         adneme     ást
SFX J1   ást         adnete     ást
SFX J1   ást         adnou      ást
SFX J1   ást         adni       ást
SFX J1   ást         adněme     ást
SFX J1   ást         adněte     ást
SFX J1   ást         adl        ást
SFX J1   ást         adla       ást
SFX J1   ást         adlo       ást
SFX J1   ást         adli       ást
SFX J1   ást         adly       ást
SFX J1   st          m          íst
SFX J1   st          š          íst
SFX J1   st          0          íst
SFX J1   st          me         íst
SFX J1   st          te         íst
SFX J1   íst         ědí        [dnt]íst
SFX J1   íst         ěz         [dnt]íst
SFX J1   íst         ězme       [dnt]íst
SFX J1   íst         ězte       [dnt]íst
SFX J1   íst         ědl        [dnt]íst
SFX J1   íst         ědla       [dnt]íst
SFX J1   íst         ědlo       [dnt]íst
SFX J1   íst         ědli       [dnt]íst
SFX J1   íst         ědly       [dnt]íst
SFX J1   íst         edí        [^dnt]íst
SFX J1   íst         ez         [^dnt]íst
SFX J1   íst         ezme       [^dnt]íst
SFX J1   íst         ezte       [^dnt]íst
SFX J1   íst         edl        [^dnt]íst
SFX J1   íst         edla       [^dnt]íst
SFX J1   íst         edlo       [^dnt]íst
SFX J1   íst         edli       [^dnt]íst
SFX J1   íst         edly       [^dnt]íst
SFX J1   0           i          t
SFX J1   out         u          out
SFX J1   out         eš         out
SFX J1   out         e          out
SFX J1   out         eme        out
SFX J1   out         ete        out
SFX J1   t           0          out
SFX J1   out         a          out
SFX J1   t           c          out
SFX J1   t           ce         out
SFX J1   out         i          out
SFX J1   out         ěme        out
SFX J1   out         ěte        out
SFX J1   out         ul         out
SFX J1   out         ula        out
SFX J1   out         ulo        out
SFX J1   out         uli        out
SFX J1   out         uly        out

SFX A1 Y 767
SFX A1   íst         tu         číst
SFX A1   íst         teš        číst
SFX A1   íst         te         číst
SFX A1   íst         teme       číst
SFX A1   íst         tete       číst
SFX A1   íst         tou        číst
SFX A1   íst         ti         číst
SFX A1   íst         těme       číst
SFX A1   íst         těte       číst
SFX A1   íst         etl        číst
SFX A1   íst         etla       číst
SFX A1   íst         etlo       číst
SFX A1   íst         etli       číst
SFX A1   íst         etly       číst
SFX A1   íst         ta         číst
SFX A1   íst         touc       číst
SFX A1   íst         touce      číst
SFX A1   íst         ětu        [dnt]íst
SFX A1   íst         ěteš       [dnt]íst
SFX A1   íst         ěte        [dnt]íst
SFX A1   íst         ěteme      [dnt]íst
SFX A1   íst         ětete      [dnt]íst
SFX A1   íst         ětou       [dnt]íst
SFX A1   íst         ěť         [dnt]íst
SFX A1   íst         ěťme       [dnt]íst
SFX A1   íst         ěťte       [dnt]íst
SFX A1   íst         ětl        [dnt]íst
SFX A1   íst         ětla       [dnt]íst
SFX A1   íst         ětlo       [dnt]íst
SFX A1   íst         ětli       [dnt]íst
SFX A1   íst         ětly       [dnt]íst
SFX A1   íst         ěta        [dnt]íst
SFX A1   íst         ětouc      [dnt]íst
SFX A1   íst         ětouce     [dnt]íst
SFX A1   íst         edu        [^čdnt]íst
SFX A1   íst         edeš       [^čdnt]íst
SFX A1   íst         ede        [^čdnt]íst
SFX A1   íst         edeme      [^čdnt]íst
SFX A1   íst         edete      [^čdnt]íst
SFX A1   íst         edou       [^čdnt]íst
SFX A1   íst         eď         [^čdnt]íst
SFX A1   íst         eďme       [^čdnt]íst
SFX A1   íst         eďte       [^čdnt]íst
SFX A1   íst         edl        [^čdnt]íst
SFX A1   íst         edla       [^čdnt]íst
SFX A1   íst         edlo       [^čdnt]íst
SFX A1   íst         edli       [^čdnt]íst
SFX A1   íst         edly       [^čdnt]íst
SFX A1   íst         eda        [^čdnt]íst
SFX A1   íst         edouc      [^čdnt]íst
SFX A1   íst         edouce     [^čdnt]íst
SFX A1   ést         esu        nést
SFX A1   ést         eseš       nést
SFX A1   ést         ese        nést
SFX A1   ést         eseme      nést
SFX A1   ést         esete      nést
SFX A1   ést         esou       nést
SFX A1   ést         es         nést
SFX A1   ést         esme       nést
SFX A1   ést         este       nést
SFX A1   ést         esl        nést
SFX A1   ést         esla       nést
SFX A1   ést         eslo       nést
SFX A1   ést         esli       nést
SFX A1   ést         esly       nést
SFX A1   ést         esa        nést
SFX A1   ést         esouc      nést
SFX A1   ést         esouce     nést
SFX A1   ést         etu        [^n]ést
SFX A1   ést         eteš       [^n]ést
SFX A1   ést         ete        [^n]ést
SFX A1   ést         eteme      [^n]ést
SFX A1   ést         etete      [^n]ést
SFX A1   ést         etou       [^n]ést
SFX A1   ést         eť         [^n]ést
SFX A1   ést         eťme       [^n]ést
SFX A1   ést         eťte       [^n]ést
SFX A1   ést         etl        [^n]ést
SFX A1   ést         etla       [^n]ést
SFX A1   ést         etlo       [^n]ést
SFX A1   ést         etli       [^n]ést
SFX A1   ést         etly       [^n]ést
SFX A1   ést         eta        [^n]ést
SFX A1   ést         etouc      [^n]ést
SFX A1   ést         etouce     [^n]ést
SFX A1   ást         adu        ást
SFX A1   ást         adeš       ást
SFX A1   ást         ade        ást
SFX A1   ást         ademe      ást
SFX A1   ást         adete      ást
SFX A1   ást         adou       ást
SFX A1   ást         aď         ást
SFX A1   ást         aďme       ást
SFX A1   ást         aďte       ást
SFX A1   ást         adl        ást
SFX A1   ást         adla       ást
SFX A1   ást         adlo       ást
SFX A1   ást         adli       ást
SFX A1   ást         adly       ást
SFX A1   ást         ada        ást
SFX A1   ást         adouc      ást
SFX A1   ást         adouce     ást
SFX A1   ézt         ezu        ézt
SFX A1   ézt         ezeš       ézt
SFX A1   ézt         eze        ézt
SFX A1   ézt         ezeme      ézt
SFX A1   ézt         ezete      ézt
SFX A1   ézt         ezou       ézt
SFX A1   ézt         ez         ézt
SFX A1   ézt         ezme       ézt
SFX A1   ézt         ezte       ézt
SFX A1   ézt         ezl        ézt
SFX A1   ézt         ezla       ézt
SFX A1   ézt         ezlo       ézt
SFX A1   ézt         ezli       ézt
SFX A1   ézt         ezly       ézt
SFX A1   ézt         eza        ézt
SFX A1   ézt         ezouc      ézt
SFX A1   ézt         ezouce     ézt
SFX A1   rát         eru        rát
SFX A1   rát         ereš       rát
SFX A1   rát         ere        rát
SFX A1   rát         ereme      rát
SFX A1   rát         erete      rát
SFX A1   rát         erou       rát
SFX A1   rát         er         rát
SFX A1   rát         erme       rát
SFX A1   rát         erte       rát
SFX A1   rát         era        rát
SFX A1   rát         erouc      rát
SFX A1   rát         erouce     rát
SFX A1   lát         elu        lát
SFX A1   lát         eleš       lát
SFX A1   lát         ele        lát
SFX A1   lát         eleme      lát
SFX A1   lát         elete      lát
SFX A1   lát         elou       lát
SFX A1   lát         el         lát
SFX A1   lát         elme       lát
SFX A1   lát         elte       lát
SFX A1   lát         ela        lát
SFX A1   lát         elouc      lát
SFX A1   lát         elouce     lát
SFX A1   át          u          [^lr]át
SFX A1   át          eš         [^lr]át
SFX A1   át          e          [^lr]át
SFX A1   át          eme        [^lr]át
SFX A1   át          ete        [^lr]át
SFX A1   át          ou         [^lr]át
SFX A1   át          i          [^lr]át
SFX A1   át          ěme        [^lr]át
SFX A1   át          ěte        [^lr]át
SFX A1   át          al         át
SFX A1   át          ala        át
SFX A1   át          alo        át
SFX A1   át          ali        át
SFX A1   át          aly        át
SFX A1   t           i          ct
SFX A1   i           t          ci
SFX A1   éct         eču        éc[it]
SFX A1   éct         eku        éc[it]
SFX A1   éct         ečeš       éc[it]
SFX A1   éct         eče        éc[it]
SFX A1   éct         ečeme      éc[it]
SFX A1   éct         ečete      éc[it]
SFX A1   éct         ečou       éc[it]
SFX A1   éct         ekou       éc[it]
SFX A1   éct         eč         éc[it]
SFX A1   éct         ec         éc[it]
SFX A1   éct         ečme       éc[it]
SFX A1   éct         ecme       éc[it]
SFX A1   éct         ečte       éc[it]
SFX A1   éct         ecte       éc[it]
SFX A1   éct         ekl        [^l]éc[it]
SFX A1   éct         ekla       [^l]éc[it]
SFX A1   éct         eklo       [^l]éc[it]
SFX A1   éct         ekli       [^l]éc[it]
SFX A1   éct         ekly       [^l]éc[it]
SFX A1   éct         eka        [^l]éc[it]
SFX A1   éct         ekouc      [^l]éc[it]
SFX A1   éct         ekouce     [^l]éc[it]
SFX A1   ouct        uču        ouc[it]
SFX A1   ouct        uku        ouc[it]
SFX A1   ouct        učeš       ouc[it]
SFX A1   ouct        uče        ouc[it]
SFX A1   ouct        učeme      ouc[it]
SFX A1   ouct        učete      ouc[it]
SFX A1   ouct        učou       ouc[it]
SFX A1   ouct        ukou       ouc[it]
SFX A1   ouct        uč         ouc[it]
SFX A1   ouct        uc         ouc[it]
SFX A1   ouct        učme       ouc[it]
SFX A1   ouct        ucme       ouc[it]
SFX A1   ouct        učte       ouc[it]
SFX A1   ouct        ucte       ouc[it]
SFX A1   ct          kl         ouc[it]
SFX A1   ct          kla        ouc[it]
SFX A1   ct          klo        ouc[it]
SFX A1   ct          kli        ouc[it]
SFX A1   ct          kly        ouc[it]
SFX A1   ouct        uka        ouc[it]
SFX A1   ouct        ukouc      ouc[it]
SFX A1   ouct        ukouce     ouc[it]
SFX A1   ci          hu         oc[it]
SFX A1   oci         ůžu        oc[it]
SFX A1   oci         ůžeš       oc[it]
SFX A1   oci         ůže        oc[it]
SFX A1   oci         ůžeme      oc[it]
SFX A1   oci         ůžete      oc[it]
SFX A1   ci          hou        oc[it]
SFX A1   oci         ůžou       oc[it]
SFX A1   ci          hl         oc[it]
SFX A1   ci          hla        oc[it]
SFX A1   ci          hlo        oc[it]
SFX A1   ci          hli        oc[it]
SFX A1   ci          hly        oc[it]
SFX A1   ci          ha         oc[it]
SFX A1   ci          houc       oc[it]
SFX A1   ci          houce      oc[it]
SFX A1   ovat        uji        ovat
SFX A1   ovat        uješ       ovat
SFX A1   ovat        uje        ovat
SFX A1   ovat        ujeme      ovat
SFX A1   ovat        ujete      ovat
SFX A1   ovat        ují        ovat
SFX A1   ovat        uj         ovat
SFX A1   ovat        ujte       ovat
SFX A1   ovat        ujme       ovat
SFX A1   ovat        ujíc       ovat
SFX A1   ovat        ujíce      ovat
SFX A1   at          u          [^o]vat
SFX A1   at          eš         [^o]vat
SFX A1   at          e          [^o]vat
SFX A1   at          eme        [^o]vat
SFX A1   at          ete        [^o]vat
SFX A1   at          ou         [^o]vat
SFX A1   at          0          avat
SFX A1   at          me         avat
SFX A1   at          te         avat
SFX A1   t           je         avat
SFX A1   t           jíc        avat
SFX A1   t           jíce       avat
SFX A1   at          i          [^aio]vat
SFX A1   at          ěme        [^aio]vat
SFX A1   at          ěte        [^aio]vat
SFX A1   zat         žu         zat
SFX A1   zat         žeš        zat
SFX A1   zat         že         zat
SFX A1   zat         žeme       zat
SFX A1   zat         žete       zat
SFX A1   zat         žou        zat
SFX A1   zat         ž          [^áíu]zat
SFX A1   zat         žme        [^áíu]zat
SFX A1   zat         žte        [^áíu]zat
SFX A1   ázat        až         ázat
SFX A1   ázat        ažme       ázat
SFX A1   ázat        ažte       ázat
SFX A1   ízat        iž         ízat
SFX A1   ízat        ižme       ízat
SFX A1   ízat        ižte       ízat
SFX A1   at          ej         uzat
SFX A1   at          ejme       uzat
SFX A1   at          ejte       uzat
SFX A1   zat         žíc        [^áíu]zat
SFX A1   zat         žíce       [^áíu]zat
SFX A1   t           je         [yu]zat
SFX A1   t           jíc        [yu]zat
SFX A1   t           jíce       [yu]zat
SFX A1   sat         šu         sat
SFX A1   sat         šeš        sat
SFX A1   sat         še         sat
SFX A1   sat         šeme       sat
SFX A1   sat         šete       sat
SFX A1   sat         šou        sat
SFX A1   sat         š          sat
SFX A1   sat         šme        sat
SFX A1   sat         šte        sat
SFX A1   sat         šíc        sat
SFX A1   sat         šíce       sat
SFX A1   rat         eru        rat
SFX A1   rat         ereš       rat
SFX A1   rat         ere        rat
SFX A1   rat         ereme      rat
SFX A1   rat         erete      rat
SFX A1   rat         erou       rat
SFX A1   rat         er         rat
SFX A1   rat         erme       rat
SFX A1   rat         erte       rat
SFX A1   rat         era        rat
SFX A1   rat         erouc      rat
SFX A1   rat         erouce     rat
SFX A1   akat        áču        akat
SFX A1   akat        áčeš       akat
SFX A1   akat        áče        akat
SFX A1   akat        áčeme      akat
SFX A1   akat        áčete      akat
SFX A1   akat        áčou       akat
SFX A1   akat        ač         akat
SFX A1   akat        ačme       akat
SFX A1   akat        ačte       akat
SFX A1   akat        ačíc       akat
SFX A1   akat        ačíce      akat
SFX A1   kat         ču         [^a]kat
SFX A1   kat         češ        [^a]kat
SFX A1   kat         če         [^a]kat
SFX A1   kat         čeme       [^a]kat
SFX A1   kat         čete       [^a]kat
SFX A1   kat         čou        [^a]kat
SFX A1   at          ej         kat
SFX A1   at          ejme       kat
SFX A1   at          ejte       kat
SFX A1   at          u          [^krsvz]at
SFX A1   at          eš         [^krsvz]at
SFX A1   at          e          [^krsvz]at
SFX A1   at          eme        [^krsvz]at
SFX A1   at          ete        [^krsvz]at
SFX A1   at          ou         [^krsvz]at
SFX A1   at          0          [aeiyě][^krsvz]at
SFX A1   at          me         [aeiyě][^krsvz]at
SFX A1   at          te         [aeiyě][^krsvz]at
SFX A1   at          0          [^o]u[^rsvz]at
SFX A1   at          me         [^o]u[^rsvz]at
SFX A1   at          te         [^o]u[^rsvz]at
SFX A1   t           je         [^rvz]at
SFX A1   t           jíc        [^rvz]at
SFX A1   t           jíce       [^rvz]at
SFX A1   at          i          [csz][bmp]at
SFX A1   at          ěme        [csz][bmp]at
SFX A1   at          ěte        [csz][bmp]at
SFX A1   t           ň          stat
SFX A1   t           ňme        stat
SFX A1   t           ňte        stat
SFX A1   at          ej         [^csz][bmp]at
SFX A1   at          ejme       [^csz][bmp]at
SFX A1   at          ejte       [^csz][bmp]at
SFX A1   at          ej         [^rsvzbmpt]at
SFX A1   at          ejme       [^rsvzbmpt]at
SFX A1   at          ejte       [^rsvzbmpt]at
SFX A1   at          i          šlat
SFX A1   t           l          [^áíouyýcsz]t
SFX A1   t           la         [^áíouyýcsz]t
SFX A1   t           lo         [^áíouyýcsz]t
SFX A1   t           li         [^áíouyýcsz]t
SFX A1   t           ly         [^áíouyýcsz]t
SFX A1   it          ím         it
SFX A1   it          íš         it
SFX A1   it          í          it
SFX A1   it          íme        it
SFX A1   it          íte        it
SFX A1   it          ě          [dtnbfpmv]it
SFX A1   it          e          [^dtnbfpmv]it
SFX A1   it          íc         it
SFX A1   it          íce        it
SFX A1   it          0          [^o]učit
SFX A1   it          me         [^o]učit
SFX A1   it          te         [^o]učit
SFX A1   oubit       ub         oubit
SFX A1   oubit       ubme       oubit
SFX A1   oubit       ubte       oubit
SFX A1   oučit       uč         oučit
SFX A1   oučit       učme       oučit
SFX A1   oučit       učte       oučit
SFX A1   dit         ď          [^o]udit
SFX A1   dit         ďme        [^o]udit
SFX A1   dit         ďte        [^o]udit
SFX A1   oudit       uď         oudit
SFX A1   oudit       uďme       oudit
SFX A1   oudit       uďte       oudit
SFX A1   t           0          [lr]oudit
SFX A1   it          ěme        [lr]oudit
SFX A1   it          ěte        [lr]oudit
SFX A1   oulit       ul         oulit
SFX A1   oulit       ulme       oulit
SFX A1   oulit       ulte       oulit
SFX A1   ounit       ouni       ounit
SFX A1   ounit       ouněme     ounit
SFX A1   ounit       ouněte     ounit
SFX A1   oupit       up         oupit
SFX A1   oupit       upme       oupit
SFX A1   oupit       upte       oupit
SFX A1   ouřit       uř         ouřit
SFX A1   ouřit       uřme       ouřit
SFX A1   ouřit       uřte       ouřit
SFX A1   ousit       us         ousit
SFX A1   ousit       usme       ousit
SFX A1   ousit       uste       ousit
SFX A1   outit       uť         outit
SFX A1   outit       uťme       outit
SFX A1   outit       uťte       outit
SFX A1   oužit       už         oužit
SFX A1   oužit       užme       oužit
SFX A1   oužit       užte       oužit
SFX A1   t           0          soužit
SFX A1   it          eme        soužit
SFX A1   it          ete        soužit
SFX A1   ůlit        ul         ůlit
SFX A1   ůlit        ulme       ůlit
SFX A1   ůlit        ulte       ůlit
SFX A1   úžit        už         úžit
SFX A1   úžit        užme       úžit
SFX A1   úžit        užte       úžit
SFX A1   it          0          [aeioyě][bcčfjlmpřsšvzž]it
SFX A1   it          me         [aeioyě][bcčfjlmpřsšvzž]it
SFX A1   it          te         [aeioyě][bcčfjlmpřsšvzž]it
SFX A1   t           0          [^aeiouyáéíóúůýěr][cčjlřsšzž]it
SFX A1   it          eme        [^aeiouyáéíóúůýěr][cčjlřsšzž]it
SFX A1   it          ete        [^aeiouyáéíóúůýěr][cčjlřsšzž]it
SFX A1   t           0          [^aeiouyáéíóúůýě][bfmpv]it
SFX A1   it          ěme        [^aeiouyáéíóúůýě][bfmpv]it
SFX A1   it          ěte        [^aeiouyáéíóúůýě][bfmpv]it
SFX A1   it          0          r[bm]it
SFX A1   it          me         r[bm]it
SFX A1   it          te         r[bm]it
SFX A1   it          0          [^o]u[bcčfjlmpřsšvzž]it
SFX A1   it          me         [^o]u[bcčfjlmpřsšvzž]it
SFX A1   it          te         [^o]u[bcčfjlmpřsšvzž]it
SFX A1   t           0          třit
SFX A1   it          eme        třit
SFX A1   it          ete        třit
SFX A1   it          0          [aeiouyáéíóúůýě]třit
SFX A1   it          me         [aeiouyáéíóúůýě]třit
SFX A1   it          te         [aeiouyáéíóúůýě]třit
SFX A1   t           0          [^aeioyěáéíóúůýl]lit
SFX A1   it          eme        [^aeioyěáéíóúůýl]lit
SFX A1   it          ete        [^aeioyěáéíóúůýl]lit
SFX A1   ábit        ab         ábit
SFX A1   ábit        abme       ábit
SFX A1   ábit        abte       ábit
SFX A1   t           0          dčit
SFX A1   it          eme        dčit
SFX A1   it          ete        dčit
SFX A1   áčit        ač         áčit
SFX A1   áčit        ačme       áčit
SFX A1   áčit        ačte       áčit
SFX A1   ájit        aj         ájit
SFX A1   ájit        ajme       ájit
SFX A1   ájit        ajte       ájit
SFX A1   álit        al         álit
SFX A1   álit        alme       álit
SFX A1   álit        alte       álit
SFX A1   ámit        am         ámit
SFX A1   ámit        amme       ámit
SFX A1   ámit        amte       ámit
SFX A1   ápit        ap         ápit
SFX A1   ápit        apme       ápit
SFX A1   ápit        apte       ápit
SFX A1   ářit        ař         ářit
SFX A1   ářit        ařme       ářit
SFX A1   ářit        ařte       ářit
SFX A1   ásit        as         ásit
SFX A1   ásit        asme       ásit
SFX A1   ásit        aste       ásit
SFX A1   ášit        aš         ášit
SFX A1   ášit        ašme       ášit
SFX A1   ášit        ašte       ášit
SFX A1   ávit        av         ávit
SFX A1   ávit        avme       ávit
SFX A1   ávit        avte       ávit
SFX A1   ážit        až         ážit
SFX A1   ážit        ažme       ážit
SFX A1   ážit        ažte       ážit
SFX A1   éčit        eč         éčit
SFX A1   éčit        ečme       éčit
SFX A1   éčit        ečte       éčit
SFX A1   íbit        ib         íbit
SFX A1   íbit        ibme       íbit
SFX A1   íbit        ibte       íbit
SFX A1   íčit        ič         íčit
SFX A1   íčit        ičme       íčit
SFX A1   íčit        ičte       íčit
SFX A1   íjit        ij         íjit
SFX A1   íjit        ijme       íjit
SFX A1   íjit        ijte       íjit
SFX A1   ílit        il         ílit
SFX A1   ílit        ilme       ílit
SFX A1   ílit        ilte       ílit
SFX A1   ímit        im         ímit
SFX A1   ímit        imme       ímit
SFX A1   ímit        imte       ímit
SFX A1   ípit        ip         ípit
SFX A1   ípit        ipme       ípit
SFX A1   ípit        ipte       ípit
SFX A1   ířit        iř         ířit
SFX A1   ířit        iřme       ířit
SFX A1   ířit        iřte       ířit
SFX A1   ísit        is         ísit
SFX A1   ísit        isme       ísit
SFX A1   ísit        iste       ísit
SFX A1   íšit        ěš         íšit
SFX A1   íšit        ěšme       íšit
SFX A1   íšit        ěšte       íšit
SFX A1   ívit        iv         ívit
SFX A1   ívit        ivme       ívit
SFX A1   ívit        ivte       ívit
SFX A1   ížit        iž         ížit
SFX A1   ížit        ižme       ížit
SFX A1   ížit        ižte       ížit
SFX A1   ýbit        yb         ýbit
SFX A1   ýbit        ybme       ýbit
SFX A1   ýbit        ybte       ýbit
SFX A1   ýčit        yč         ýčit
SFX A1   ýčit        yčme       ýčit
SFX A1   ýčit        yčte       ýčit
SFX A1   ýjit        yj         ýjit
SFX A1   ýjit        yjme       ýjit
SFX A1   ýjit        yjte       ýjit
SFX A1   ýlit        yl         ýlit
SFX A1   ýlit        ylme       ýlit
SFX A1   ýlit        ylte       ýlit
SFX A1   ýmit        ym         ýmit
SFX A1   ýmit        ymme       ýmit
SFX A1   ýmit        ymte       ýmit
SFX A1   ýpit        yp         ýpit
SFX A1   ýpit        ypme       ýpit
SFX A1   ýpit        ypte       ýpit
SFX A1   ýřit        yř         ýřit
SFX A1   ýřit        yřme       ýřit
SFX A1   ýřit        yřte       ýřit
SFX A1   ýsit        ys         ýsit
SFX A1   ýsit        ysme       ýsit
SFX A1   ýsit        yste       ýsit
SFX A1   ýšit        yš         ýšit
SFX A1   ýšit        yšme       ýšit
SFX A1   ýšit        yšte       ýšit
SFX A1   ývit        yv         ývit
SFX A1   ývit        yvme       ývit
SFX A1   ývit        yvte       ývit
SFX A1   ýžit        yž         ýžit
SFX A1   ýžit        yžme       ýžit
SFX A1   ýžit        yžte       ýžit
SFX A1   t           0          [aeiouyáéíóúůýě]r[čšž]it
SFX A1   it          eme        [aeiouyáéíóúůýě]r[čšž]it
SFX A1   it          ete        [aeiouyáéíóúůýě]r[čšž]it
SFX A1   it          0          [^aeiouyáéíóúůýě]r[čšž]it
SFX A1   it          me         [^aeiouyáéíóúůýě]r[čšž]it
SFX A1   it          te         [^aeiouyáéíóúůýě]r[čšž]it
SFX A1   dit         ď          [aeioyěz]dit
SFX A1   dit         ďme        [aeioyěz]dit
SFX A1   dit         ďte        [aeioyěz]dit
SFX A1   tit         ť          [aeioyě]tit
SFX A1   tit         ťme        [aeioyě]tit
SFX A1   tit         ťte        [aeioyě]tit
SFX A1   nit         ň          [aeioyě]nit
SFX A1   nit         ňme        [aeioyě]nit
SFX A1   nit         ňte        [aeioyě]nit
SFX A1   ádit        aď         ádit
SFX A1   ádit        aďme       ádit
SFX A1   ádit        aďte       ádit
SFX A1   ánit        aň         ánit
SFX A1   ánit        aňme       ánit
SFX A1   ánit        aňte       ánit
SFX A1   t           0          štit
SFX A1   it          ěme        štit
SFX A1   it          ěte        štit
SFX A1   t           0          htit
SFX A1   it          ěme        htit
SFX A1   it          ěte        htit
SFX A1   tit         ť          [^ií]stit
SFX A1   tit         ťme        [^ií]stit
SFX A1   tit         ťte        [^ií]stit
SFX A1   t           0          [ií]stit
SFX A1   it          ěme        [ií]stit
SFX A1   it          ěte        [ií]stit
SFX A1   átit        ať         átit
SFX A1   átit        aťme       átit
SFX A1   átit        aťte       átit
SFX A1   ídit        iď         ídit
SFX A1   ídit        iďme       ídit
SFX A1   ídit        iďte       ídit
SFX A1   ínit        iň         ínit
SFX A1   ínit        iňme       ínit
SFX A1   ínit        iňte       ínit
SFX A1   ítit        iť         ítit
SFX A1   ítit        iťme       ítit
SFX A1   ítit        iťte       ítit
SFX A1   ůnit        uň         ůnit
SFX A1   ůnit        uňme       ůnit
SFX A1   ůnit        uňte       ůnit
SFX A1   t           0          [aeiouyáéíóúýůě][lrz]dit
SFX A1   it          ěme        [aeiouyáéíóúýůě][lrz]dit
SFX A1   it          ěte        [aeiouyáéíóúýůě][lrz]dit
SFX A1   dit         ď          [^aeiouyáéíóúýůě][lr]dit
SFX A1   dit         ďme        [^aeiouyáéíóúýůě][lr]dit
SFX A1   dit         ďte        [^aeiouyáéíóúýůě][lr]dit
SFX A1   t           0          [aeiouyáéíóúýůě][lr]nit
SFX A1   it          ěme        [aeiouyáéíóúýůě][lr]nit
SFX A1   it          ěte        [aeiouyáéíóúýůě][lr]nit
SFX A1   nit         ň          [^aeiouyáéíóúýůě][lr]nit
SFX A1   nit         ňme        [^aeiouyáéíóúýůě][lr]nit
SFX A1   nit         ňte        [^aeiouyáéíóúýůě][lr]nit
SFX A1   t           0          [^aeiouyáéíóúýůělr]nit
SFX A1   it          ěme        [^aeiouyáéíóúýůělr]nit
SFX A1   it          ěte        [^aeiouyáéíóúýůělr]nit
SFX A1   t           0          [aeiouyáéíóúýůě][lr]tit
SFX A1   it          ěme        [aeiouyáéíóúýůě][lr]tit
SFX A1   it          ěte        [aeiouyáéíóúýůě][lr]tit
SFX A1   tit         ť          [^aeiouyáéíóúýůě][lr]tit
SFX A1   tit         ťme        [^aeiouyáéíóúýůě][lr]tit
SFX A1   tit         ťte        [^aeiouyáéíóúýůě][lr]tit
SFX A1   t           m          [^čř]ít
SFX A1   t           š          [^čř]ít
SFX A1   ít          í          [^čř]ít
SFX A1   t           me         [^čř]ít
SFX A1   t           te         [^čř]ít
SFX A1   ít          i          [^čř]ít
SFX A1   ít          ěme        [bdfmnptvw]ít
SFX A1   ít          ěte        [bdfmnptvw]ít
SFX A1   ít          eme        [^bdfmnptvwč]ít
SFX A1   ít          ete        [^bdfmnptvwč]ít
SFX A1   ít          ě          [bdfmnptvw]ít
SFX A1   ít          e          [^bdfmnptvwč]ít
SFX A1   t           c          [^čř]ít
SFX A1   t           ce         [^čř]ít
SFX A1   ít          il         [^čř]ít
SFX A1   ít          ila        [^čř]ít
SFX A1   ít          ilo        [^čř]ít
SFX A1   ít          ili        [^čř]ít
SFX A1   ít          ily        [^čř]ít
SFX A1   ít          eme        žít
SFX A1   ít          ete        žít
SFX A1   ít          u          řít
SFX A1   ít          eš         řít
SFX A1   ít          e          řít
SFX A1   ít          eme        řít
SFX A1   ít          ete        řít
SFX A1   ít          ou         řít
SFX A1   ít          i          řít
SFX A1   ít          el         řít
SFX A1   ít          ela        řít
SFX A1   ít          elo        řít
SFX A1   ít          eli        řít
SFX A1   ít          ely        řít
SFX A1   ít          nu         čít
SFX A1   ít          neš        čít
SFX A1   ít          ne         čít
SFX A1   ít          neme       čít
SFX A1   ít          nete       čít
SFX A1   ít          nou        čít
SFX A1   ít          ni         čít
SFX A1   ít          něme       čít
SFX A1   ít          něte       čít
SFX A1   ít          al         čít
SFX A1   ít          ala        čít
SFX A1   ít          alo        čít
SFX A1   ít          ali        čít
SFX A1   ít          aly        čít
SFX A1   ět          ím         [^d]ět
SFX A1   ět          íš         [^d]ět
SFX A1   ět          í          [^d]ět
SFX A1   ět          íme        [^d]ět
SFX A1   ět          íte        [^d]ět
SFX A1   t           j          [^dnt]ět
SFX A1   t           jme        [^dnt]ět
SFX A1   t           jte        [^dnt]ět
SFX A1   ědět        ím         ědět
SFX A1   ědět        íš         ědět
SFX A1   ědět        í          ědět
SFX A1   ědět        íme        ědět
SFX A1   ědět        íte        ědět
SFX A1   ět          í          ědět
SFX A1   dět         z          ědět
SFX A1   dět         zme        ědět
SFX A1   dět         zte        ědět
SFX A1   t           j          ádět
SFX A1   t           jme        ádět
SFX A1   t           jte        ádět
SFX A1   ět          ím         [^ě]dět
SFX A1   ět          íš         [^ě]dět
SFX A1   ět          í          [^ě]dět
SFX A1   ět          íme        [^ě]dět
SFX A1   ět          íte        [^ě]dět
SFX A1   dět         ď          [^áě]dět
SFX A1   dět         ďte        [^áě]dět
SFX A1   dět         ďme        [^áě]dět
SFX A1   tět         ť          tět
SFX A1   tět         ťme        tět
SFX A1   tět         ťte        tět
SFX A1   ět          i          [aeiouyáéíóúýůě][lr]nět
SFX A1   ět          ěme        [aeiouyáéíóúýůě][lr]nět
SFX A1   ět          ěte        [aeiouyáéíóúýůě][lr]nět
SFX A1   nět         ň          [^aeiouyáéíóúýůě][lr]nět
SFX A1   nět         ňme        [^aeiouyáéíóúýůě][lr]nět
SFX A1   nět         ňte        [^aeiouyáéíóúýůě][lr]nět
SFX A1   ět          i          [^aeiouyáéíóúýůělr]nět
SFX A1   ět          ěme        [^aeiouyáéíóúýůělr]nět
SFX A1   ět          ěte        [^aeiouyáéíóúýůělr]nět
SFX A1   nět         ň          [aeiouyáéíóúýůě]nět
SFX A1   nět         ňme        [aeiouyáéíóúýůě]nět
SFX A1   nět         ňte        [aeiouyáéíóúýůě]nět
SFX A1   et          ím         et
SFX A1   et          íš         et
SFX A1   et          í          et
SFX A1   et          íme        et
SFX A1   et          íte        et
SFX A1   t           0          et
SFX A1   et          íc         et
SFX A1   et          íce        et
SFX A1   et          i          [^aeiouyáéíóúýůěrl][^aeiouyáéíóúýůě]et
SFX A1   t           me         [^aeiouyáéíóúýůěrl][^aeiouyáéíóúýůě]et
SFX A1   0           e          [^aeiouyáéíóúýůěrl][^aeiouyáéíóúýůě]et
SFX A1   t           j          [áéíóúýů][^aeiouyáéíóúýůě]et
SFX A1   t           jme        [áéíóúýů][^aeiouyáéíóúýůě]et
SFX A1   t           jte        [áéíóúýů][^aeiouyáéíóúýůě]et
SFX A1   et          0          [aeiouyěrl][^aeiouyáéíóúýůě]et
SFX A1   et          me         [aeiouyěrl][^aeiouyáéíóúýůě]et
SFX A1   et          te         [aeiouyěrl][^aeiouyáéíóúýůě]et
SFX A1   t           0          ět
SFX A1   ět          íc         ět
SFX A1   ět          íce        ět
SFX A1   out         u          nout
SFX A1   out         eš         nout
SFX A1   out         e          nout
SFX A1   out         eme        nout
SFX A1   out         ete        nout
SFX A1   t           0          nout
SFX A1   out         a          nout
SFX A1   t           c          nout
SFX A1   t           ce         nout
SFX A1   nout        ň          [^aeiouyáéíóúýůě][rl]nout
SFX A1   nout        ňme        [^aeiouyáéíóúýůě][rl]nout
SFX A1   nout        ňte        [^aeiouyáéíóúýůě][rl]nout
SFX A1   out         i          [aeiouyáéíóúýůě][rl]nout
SFX A1   out         ěme        [aeiouyáéíóúýůě][rl]nout
SFX A1   out         ěte        [aeiouyáéíóúýůě][rl]nout
SFX A1   nout        ň          [aeiouyáéíóúýůě]nout
SFX A1   nout        ňme        [aeiouyáéíóúýůě]nout
SFX A1   nout        ňte        [aeiouyáéíóúýůě]nout
SFX A1   out         i          [^aeiouyáéíóúýůěrl]nout
SFX A1   out         ěme        [^aeiouyáéíóúýůěrl]nout
SFX A1   out         ěte        [^aeiouyáéíóúýůěrl]nout
SFX A1   out         ul         [^aeiouyáéíóúýůě][rl]nout
SFX A1   out         ula        [^aeiouyáéíóúýůě][rl]nout
SFX A1   out         ulo        [^aeiouyáéíóúýůě][rl]nout
SFX A1   out         uli        [^aeiouyáéíóúýůě][rl]nout
SFX A1   out         uly        [^aeiouyáéíóúýůě][rl]nout
SFX A1   nout        l          [aeiouyáéíóúýůě]rnout
SFX A1   nout        la         [aeiouyáéíóúýůě]rnout
SFX A1   nout        lo         [aeiouyáéíóúýůě]rnout
SFX A1   nout        li         [aeiouyáéíóúýůě]rnout
SFX A1   nout        ly         [aeiouyáéíóúýůě]rnout
SFX A1   nout        l          [aeiouyáéíóúýůěr][^aeiouyáéíóúýůěrl][^aeiouyáéíóúýůěrl]nout
SFX A1   nout        l          [aeiouyáéíóúýůěr][^aeiouyáéíóúýůěrl]nout
SFX A1   out         ul         [^aeiouyáéíóúýůě]l[^aeiouyáéíóúýůěrl]nout
SFX A1   nout        l          l[^aeiouyáéíóúýůěrl]nout
SFX A1   nout        la         [^aeiouyáéíóúýůěrl]nout
SFX A1   nout        lo         [^aeiouyáéíóúýůěrl]nout
SFX A1   nout        li         [^aeiouyáéíóúýůěrl]nout
SFX A1   nout        ly         [^aeiouyáéíóúýůěrl]nout
SFX A1   out         ul         [aeiouyáéíóúýůěl]nout
SFX A1   out         ula        [aeiouyáéíóúýůěl]nout
SFX A1   out         ulo        [aeiouyáéíóúýůěl]nout
SFX A1   out         uli        [aeiouyáéíóúýůěl]nout
SFX A1   out         uly        [aeiouyáéíóúýůěl]nout
SFX A1   0           a          n
SFX A1   0           o          n
SFX A1   0           i          n
SFX A1   0           y          n
SFX A1   0           a          yt
SFX A1   0           o          yt
SFX A1   0           i          yt
SFX A1   0           y          yt
SFX A1   0           a          [^o]ut
SFX A1   0           o          [^o]ut
SFX A1   0           i          [^o]ut
SFX A1   0           y          [^o]ut
SFX A1   0           i          [^coy]t
SFX A1   t           i          ct

SFX T1 Y 114
SFX T1   t           n          [^aiouyíýcsz]t
SFX T1   t           na         [^aiouyíýcsz]t
SFX T1   t           no         [^aiouyíýcsz]t
SFX T1   t           ni         [^aiouyíýcsz]t
SFX T1   t           ny         [^aiouyíýcsz]t
SFX T1   t           nu         [^aiouyíýcsz]t
SFX T1   éct         ečen       éc[it]
SFX T1   éct         ečena      éc[it]
SFX T1   éct         ečeno      éc[it]
SFX T1   éct         ečeni      éc[it]
SFX T1   éct         ečeny      éc[it]
SFX T1   éct         ečenu      éc[it]
SFX T1   ouct        učen       ouc[it]
SFX T1   ouct        učena      ouc[it]
SFX T1   ouct        učeno      ouc[it]
SFX T1   ouct        učeni      ouc[it]
SFX T1   ouct        učeny      ouc[it]
SFX T1   ouct        učenu      ouc[it]
SFX T1   ást         aden       ást
SFX T1   ást         adena      ást
SFX T1   ást         adeno      ást
SFX T1   ást         adeni      ást
SFX T1   ást         adeny      ást
SFX T1   ást         adenu      ást
SFX T1   ést         eten       [^n]ést
SFX T1   ést         etena      [^n]ést
SFX T1   ést         eteno      [^n]ést
SFX T1   ést         eteni      [^n]ést
SFX T1   ést         eteny      [^n]ést
SFX T1   ést         etenu      [^n]ést
SFX T1   ést         esen       nést
SFX T1   ést         esena      nést
SFX T1   ést         eseno      nést
SFX T1   ést         eseni      nést
SFX T1   ést         eseny      nést
SFX T1   ést         esenu      nést
SFX T1   íst         ten        číst
SFX T1   íst         tena       číst
SFX T1   íst         teno       číst
SFX T1   íst         teni       číst
SFX T1   íst         teny       číst
SFX T1   íst         tenu       číst
SFX T1   íst         ěden       [dtn]íst
SFX T1   íst         ědena      [dtn]íst
SFX T1   íst         ědeno      [dtn]íst
SFX T1   íst         ědeni      [dtn]íst
SFX T1   íst         ědeny      [dtn]íst
SFX T1   íst         ědenu      [dtn]íst
SFX T1   íst         eden       [^čdtn]íst
SFX T1   íst         edena      [^čdtn]íst
SFX T1   íst         edeno      [^čdtn]íst
SFX T1   íst         edeni      [^čdtn]íst
SFX T1   íst         edeny      [^čdtn]íst
SFX T1   íst         edenu      [^čdtn]íst
SFX T1   ézt         ezen       ézt
SFX T1   ézt         ezena      ézt
SFX T1   ézt         ezeno      ézt
SFX T1   ézt         ezeni      ézt
SFX T1   ézt         ezeny      ézt
SFX T1   ézt         ezenu      ézt
SFX T1   it          en         [^dnt]it
SFX T1   it          ena        [^dnt]it
SFX T1   it          eno        [^dnt]it
SFX T1   it          eni        [^dnt]it
SFX T1   it          eny        [^dnt]it
SFX T1   it          enu        [^dnt]it
SFX T1   it          ěn         [dnt]it
SFX T1   it          ěna        [dnt]it
SFX T1   it          ěno        [dnt]it
SFX T1   it          ěni        [dnt]it
SFX T1   it          ěny        [dnt]it
SFX T1   it          ěnu        [dnt]it
SFX T1   at          án         at
SFX T1   at          ána        at
SFX T1   at          áno        at
SFX T1   at          áni        at
SFX T1   at          ány        at
SFX T1   at          ánu        at
SFX T1   ít          ěn         [dfmnptvw]ít
SFX T1   ít          ěna        [dfmnptvw]ít
SFX T1   ít          ěno        [dfmnptvw]ít
SFX T1   ít          ěni        [dfmnptvw]ít
SFX T1   ít          ěny        [dfmnptvw]ít
SFX T1   ít          ěnu        [dfmnptvw]ít
SFX T1   ít          en         [^dfmnptvwčšž]ít
SFX T1   ít          ena        [^dfmnptvwčšž]ít
SFX T1   ít          eno        [^dfmnptvwčšž]ít
SFX T1   ít          eni        [^dfmnptvwčšž]ít
SFX T1   ít          eny        [^dfmnptvwčšž]ít
SFX T1   ít          enu        [^dfmnptvwčšž]ít
SFX T1   ít          it         [šž]ít
SFX T1   ít          ita        [šž]ít
SFX T1   ít          ito        [šž]ít
SFX T1   ít          iti        [šž]ít
SFX T1   ít          ity        [šž]ít
SFX T1   ít          itu        [šž]ít
SFX T1   ít          at         čít
SFX T1   ít          ata        čít
SFX T1   ít          ato        čít
SFX T1   ít          ati        čít
SFX T1   ít          aty        čít
SFX T1   ít          atu        čít
SFX T1   out         ut         out
SFX T1   out         uta        out
SFX T1   out         uto        out
SFX T1   out         uti        out
SFX T1   out         uty        out
SFX T1   out         utu        out
SFX T1   ýt          yt         ýt
SFX T1   ýt          yta        ýt
SFX T1   ýt          yto        ýt
SFX T1   ýt          yti        ýt
SFX T1   ýt          yty        ýt
SFX T1   ýt          ytu        ýt

SFX B1 Y 250
SFX B1   e           eš         e
SFX B1   e           u          [^cj]e
SFX B1   e           i          ce
SFX B1   e           i          je
SFX B1   e           eme        e
SFX B1   e           ete        e
SFX B1   e           ou         [^cj]e
SFX B1   ce          tějí       ce
SFX B1   e           í          je
SFX B1   ce          těj        ce
SFX B1   ce          tějme      ce
SFX B1   ce          tějte      ce
SFX B1   e           0          [rs]e
SFX B1   e           me         [rs]e
SFX B1   e           te         [rs]e
SFX B1   že          ž          [^áíl]že
SFX B1   íže         iž         íže
SFX B1   áže         až         áže
SFX B1   že          ži         lže
SFX B1   če          č          [^á]če
SFX B1   če          č          áče
SFX B1   ře          ři         ře
SFX B1   še          š          [^í]še
SFX B1   íše         iš         íše
SFX B1   je          j          je
SFX B1   e           i          ve
SFX B1   ne          ň          ne
SFX B1   te          ť          [^s]te
SFX B1   de          ď          [ae]de
SFX B1   de          di         [^ea]de
SFX B1   e           te         [^čžštncdv]e
SFX B1   e           me         [^čžštncdv]e
SFX B1   še          šme        [^í]še
SFX B1   še          šte        [^í]še
SFX B1   íše         išme       íše
SFX B1   íše         ište       íše
SFX B1   že          žme        [^áíl]že
SFX B1   že          žte        [^áíl]že
SFX B1   íže         ižme       íže
SFX B1   íže         ižte       íže
SFX B1   áže         ažme       áže
SFX B1   áže         ažte       áže
SFX B1   0           me         lže
SFX B1   0           te         lže
SFX B1   če          čme        [^á]če
SFX B1   če          čte        [^á]če
SFX B1   áče         ačme       áče
SFX B1   áče         ačte       áče
SFX B1   de          děme       [^ea]de
SFX B1   de          děte       [^ea]de
SFX B1   de          ďme        [ae]de
SFX B1   de          ďte        [ae]de
SFX B1   ne          ňme        ne
SFX B1   ne          ňte        ne
SFX B1   te          ťme        [^s]te
SFX B1   te          ťte        [^s]te
SFX B1   e           ěme        ve
SFX B1   e           ěte        ve
SFX B1   u           eš         [^ďťň]u
SFX B1   u           e          [^ďťň]u
SFX B1   u           eme        [^ďťň]u
SFX B1   u           ete        [^ďťň]u
SFX B1   u           ou         u
SFX B1   ňu          něš        ňu
SFX B1   ňu          ně         ňu
SFX B1   ňu          něme       ňu
SFX B1   ňu          něte       ňu
SFX B1   u           i          lžu
SFX B1   u           i          [^aeiouyáéíóúýůě][^aeiouyáéíóúýůětž]u
SFX B1   u           ěme        [^aeiouyáéíóúýůě][bdfmnpvw]u
SFX B1   u           eme        [^aeiouyáéíóúýůě][cčghjklrřsšz]u
SFX B1   u           ěte        [^aeiouyáéíóúýůě][bdfmnpvw]u
SFX B1   u           ete        [^aeiouyáéíóúýůě][cčghjklrřsšz]u
SFX B1   du          ď          [aeiouyáéíóúýůě]du
SFX B1   du          ďme        [aeiouyáéíóúýůě]du
SFX B1   du          ďte        [aeiouyáéíóúýůě]du
SFX B1   nu          ň          [aeiouyáéíóúýůě]nu
SFX B1   nu          ňme        [aeiouyáéíóúýůě]nu
SFX B1   nu          ňte        [aeiouyáéíóúýůě]nu
SFX B1   tu          ť          [aeiouyáéíóúýůě]tu
SFX B1   tu          ťme        [aeiouyáéíóúýůě]tu
SFX B1   tu          ťte        [aeiouyáéíóúýůě]tu
SFX B1   u           0          [aeiouyáéíóúýůě][cčghjklrřsz]u
SFX B1   u           me         [aeiouyáéíóúýůě][cčghjklrřsz]u
SFX B1   u           te         [aeiouyáéíóúýůě][cčghjklrřsz]u
SFX B1   íšu         iš         íšu
SFX B1   íšu         išme       íšu
SFX B1   íšu         ište       íšu
SFX B1   i           eš         [^t]i
SFX B1   i           eš         [^t]i
SFX B1   i           e          [^t]i
SFX B1   i           eme        [^t]i
SFX B1   i           ete        [^t]i
SFX B1   i           í          [^t]i
SFX B1   i           0          ji
SFX B1   i           me         ji
SFX B1   i           te         ji
SFX B1   m           š          ím
SFX B1   m           0          ím
SFX B1   0           e          ím
SFX B1   m           te         ím
SFX B1   ím          0          žím
SFX B1   ím          me         žím
SFX B1   ím          te         žím
SFX B1   ím          i          [^aeiouyáéíóúýůě][^aeiouyáéíóúýůě]ím
SFX B1   ím          ěme        [^aeiouyáéíóúýůě][bdfmnptvw]ím
SFX B1   ím          eme        [^aeiouyáéíóúýůě][cčghjklrřsšz]ím
SFX B1   ím          ěte        [^aeiouyáéíóúýůě][bdfmnptvw]ím
SFX B1   ím          ete        [^aeiouyáéíóúýůě][cčghjklrřsšz]ím
SFX B1   ojím        ůj         ojím
SFX B1   ojím        ůjme       ojím
SFX B1   ojím        ůjte       ojím
SFX B1   0           i          [aáěíuý]t
SFX B1   ít          iji        ít
SFX B1   ít          iješ       ít
SFX B1   ít          ije        ít
SFX B1   ít          ijeme      ít
SFX B1   ít          ijete      ít
SFX B1   ít          ijí        ít
SFX B1   ít          ij         ít
SFX B1   ít          ijme       ít
SFX B1   ít          ijte       ít
SFX B1   ít          il         ít
SFX B1   ít          ila        ít
SFX B1   ít          ilo        ít
SFX B1   ít          ili        ít
SFX B1   ít          ily        ít
SFX B1   ět          ím         ět
SFX B1   ět          íš         ět
SFX B1   ět          í          ět
SFX B1   ět          íme        ět
SFX B1   ět          íte        ět
SFX B1   ět          0          ět
SFX B1   ět          me         ět
SFX B1   ět          te         ět
SFX B1   t           0          ět
SFX B1   ět          íc         ět
SFX B1   ět          íce        ět
SFX B1   ýt          yji        ýt
SFX B1   ýt          yješ       ýt
SFX B1   ýt          yje        ýt
SFX B1   ýt          yjeme      ýt
SFX B1   ýt          yjete      ýt
SFX B1   ýt          yjí        ýt
SFX B1   ýt          yj         ýt
SFX B1   ýt          yjme       ýt
SFX B1   ýt          yjte       ýt
SFX B1   ýt          yl         ýt
SFX B1   ýt          yla        ýt
SFX B1   ýt          ylo        ýt
SFX B1   ýt          yli        ýt
SFX B1   ýt          yly        ýt
SFX B1   át          aji        [^bpvmnřd]át
SFX B1   át          aješ       [^bpvmnřd]át
SFX B1   át          aje        [^bpvmnřd]át
SFX B1   át          ajeme      [^bpvmnřd]át
SFX B1   át          ajete      [^bpvmnřd]át
SFX B1   át          ají        [^bpvmnřd]át
SFX B1   át          aj         [^bpvmnřd]át
SFX B1   át          ajme       [^bpvmnřd]át
SFX B1   át          ajte       [^bpvmnřd]át
SFX B1   át          ajíc       [^bpvmnřd]át
SFX B1   át          ajíce      [^bpvmnřd]át
SFX B1   át          ěji        [bpvmn]át
SFX B1   át          ěješ       [bpvmn]át
SFX B1   át          ěje        [bpvmn]át
SFX B1   át          ějeme      [bpvmn]át
SFX B1   át          ějete      [bpvmn]át
SFX B1   át          ějí        [bpvmn]át
SFX B1   át          ěj         [bpvmn]át
SFX B1   át          ějme       [bpvmn]át
SFX B1   át          ějte       [bpvmn]át
SFX B1   át          ějíc       [bpvmn]át
SFX B1   át          ějíce      [bpvmn]át
SFX B1   0           i          dát
SFX B1   t           m          dát
SFX B1   t           š          dát
SFX B1   t           0          dát
SFX B1   t           me         dát
SFX B1   t           te         dát
SFX B1   át          ají        dát
SFX B1   át          ej         dát
SFX B1   át          ejme       dát
SFX B1   át          ejte       dát
SFX B1   át          eji        řát
SFX B1   át          eješ       řát
SFX B1   át          eje        řát
SFX B1   át          ejeme      řát
SFX B1   át          ejete      řát
SFX B1   át          ejí        řát
SFX B1   át          ej         řát
SFX B1   át          ejme       řát
SFX B1   át          ejte       řát
SFX B1   át          ejíc       řát
SFX B1   át          ejíce      řát
SFX B1   out         uji        [^m]out
SFX B1   out         uješ       [^m]out
SFX B1   out         uje        [^m]out
SFX B1   out         ujeme      [^m]out
SFX B1   out         ujete      [^m]out
SFX B1   out         ují        [^m]out
SFX B1   out         uj         [^m]out
SFX B1   out         ujme       [^m]out
SFX B1   out         ujte       [^m]out
SFX B1   out         ul         [^m]out
SFX B1   out         ula        [^m]out
SFX B1   out         ulo        [^m]out
SFX B1   out         uli        [^m]out
SFX B1   out         uly        [^m]out
SFX B1   out         u          mout
SFX B1   out         eš         mout
SFX B1   out         e          mout
SFX B1   out         eme        mout
SFX B1   out         ete        mout
SFX B1   t           0          mout
SFX B1   out         i          mout
SFX B1   out         ěme        mout
SFX B1   out         ěte        mout
SFX B1   t           nu         tat
SFX B1   t           neš        tat
SFX B1   t           ne         tat
SFX B1   t           neme       tat
SFX B1   t           nete       tat
SFX B1   t           nou        tat
SFX B1   t           ň          tat
SFX B1   t           ňme        tat
SFX B1   t           ňte        tat
SFX B1   at          ím         pat
SFX B1   at          íš         pat
SFX B1   at          í          pat
SFX B1   at          íme        pat
SFX B1   at          íte        pat
SFX B1   at          i          pat
SFX B1   at          ěme        pat
SFX B1   at          ěte        pat
SFX B1   rat         řu         rat
SFX B1   rat         řeš        rat
SFX B1   rat         ře         rat
SFX B1   rat         řeme       rat
SFX B1   rat         řete       rat
SFX B1   rat         řou        rat
SFX B1   rat         ř          rat
SFX B1   rat         řme        rat
SFX B1   rat         řte        rat
SFX B1   0           i          [aáeě]t
SFX B1   t           l          [aáeě]t
SFX B1   t           la         [aáeě]t
SFX B1   t           lo         [aáeě]t
SFX B1   t           li         [aáeě]t
SFX B1   t           ly         [aáeě]t

SFX O1 Y 55
SFX O1   en          na         [os]ten
SFX O1   en          no         [os]ten
SFX O1   en          ni         [os]ten
SFX O1   en          ny         [os]ten
SFX O1   en          nu         [os]ten
SFX O1   0           a          [^os]ten
SFX O1   0           o          [^os]ten
SFX O1   0           i          [^os]ten
SFX O1   0           y          [^os]ten
SFX O1   0           u          [^os]ten
SFX O1   en          na         [bcmnpj]en
SFX O1   en          no         [bcmnpj]en
SFX O1   en          ni         [bcmnpj]en
SFX O1   en          ny         [bcmnpj]en
SFX O1   en          nu         [bcmnpj]en
SFX O1   0           a          [^tbcmnpj]en
SFX O1   0           o          [^tbcmnpj]en
SFX O1   0           i          [^tbcmnpj]en
SFX O1   0           y          [^tbcmnpj]en
SFX O1   0           u          [^tbcmnpj]en
SFX O1   0           a          [^e]n
SFX O1   0           o          [^e]n
SFX O1   0           i          [^e]n
SFX O1   0           y          [^e]n
SFX O1   0           u          [^e]n
SFX O1   0           a          [^nlvý]
SFX O1   0           o          [^nlvý]
SFX O1   0           i          [^nlvýghkr]
SFX O1   0           y          [^nlvý]
SFX O1   0           u          [^nlvý]
SFX O1   k           ci         k
SFX O1   r           ři         r
SFX O1   0           a          [^e]l
SFX O1   0           o          [^e]l
SFX O1   0           i          [^e]l
SFX O1   0           y          [^e]l
SFX O1   0           a          [^š]el
SFX O1   0           o          [^š]el
SFX O1   0           i          [^š]el
SFX O1   0           y          [^š]el
SFX O1   el          la         šel
SFX O1   el          lo         šel
SFX O1   el          li         šel
SFX O1   el          ly         šel
SFX O1   ev          va         ev
SFX O1   ev          vo         ev
SFX O1   ev          vi         ev
SFX O1   ev          vy         ev
SFX O1   ev          vu         ev
SFX O1   0           a          [^e]v
SFX O1   0           o          [^e]v
SFX O1   0           i          [^e]v
SFX O1   0           y          [^e]v
SFX O1   0           u          [^e]v
SFX O1   ý           o          ý

SFX X1 Y 19
SFX X1   a           ouc        a
SFX X1   a           ouce       a
SFX X1   e           íc         e
SFX X1   e           íce        e
SFX X1   ě           íc         ě
SFX X1   ě           íce        ě
SFX X1   0           ši         [dv]
SFX X1   0           še         [dv]
SFX X1   0           ši         et
SFX X1   0           še         et
SFX X1   out         uv         out
SFX X1   out         uvši       out
SFX X1   out         uvše       out
SFX X1   t           v          [ai]t
SFX X1   t           vši        [ai]t
SFX X1   t           vše        [ai]t
SFX X1   ýt          yv         ýt
SFX X1   ýt          yvši       ýt
SFX X1   ýt          yvše       ýt

SFX XA Y 356
SFX XA   0      a    člověk
SFX XA   0      u    člověk
SFX XA   0      ovi  člověk
SFX XA   0      em   člověk
SFX XA   k      če   člověk
SFX XA   člověk lidé člověk
SFX XA   člověk lidi člověk
SFX XA   člověk lidí člověk
SFX XA   člověk lidech člověk
SFX XA   člověk lidmi člověk
SFX XA   ůh     oha   bůh
SFX XA   ůh     ohu   bůh
SFX XA   ůh     ohovi bůh
SFX XA   ůh     ohem  bůh
SFX XA   ůh     ozi   bůh
SFX XA   ůh     ohové bůh
SFX XA   ůh     ohů   bůh
SFX XA   ůh     ohům  bůh
SFX XA   ůh     ozích bůh
SFX XA   ůh     ohy   bůh
SFX XA   el     la   ďábel
SFX XA   el     lu   ďábel
SFX XA   el     lovi   ďábel
SFX XA   el     lem   ďábel
SFX XA   el     li   ďábel
SFX XA   el     lové   ďábel
SFX XA   el     lů  ďábel
SFX XA   el     lům   ďábel
SFX XA   el     ly   ďábel
SFX XA   el     lech   ďábel
SFX XA   en    ne   den
SFX XA   en    ni   den
SFX XA   en    nem   den
SFX XA   en    ny   den
SFX XA   en    ní   den
SFX XA   en    neům   den
SFX XA   en    nech   den
SFX XA   0   te       dítě   
SFX XA   0   ti       dítě   
SFX XA   0   tem       dítě   
SFX XA   ítě ěti       dítě   
SFX XA   ítě ětí       dítě   
SFX XA   ítě ětem       dítě   
SFX XA   ítě ětech       dítě   
SFX XA   ítě ětmi       dítě   
SFX XA   es   sa       pes   
SFX XA   es   su       pes   
SFX XA   es   sovi     pes   
SFX XA   es   se       pes   
SFX XA   es   sem       pes   
SFX XA   es   si       pes   
SFX XA   es   sové       pes   
SFX XA   es   sů       pes   
SFX XA   es   sům       pes   
SFX XA   es   sy       pes   
SFX XA   es   sech     pes   
SFX XA   a     .  dcera
SFX XA   a     y  dcera
SFX XA   ra    ři dcera
SFX XA   a     u  dcera
SFX XA   a     o  dcera
SFX XA   a     ou  dcera
SFX XA   a     ám  dcera
SFX XA   a     ách  dcera
SFX XA   a     ami  dcera
SFX XA   a     y   [dvm]íra
SFX XA   ra    ře  [dvm]íra
SFX XA   a     u   [dvm]íra
SFX XA   a     o   [dvm]íra
SFX XA   a     ou  [dvm]íra
SFX XA   íra   ěr  [dvm]íra
SFX XA   a     ám  [dvm]íra
SFX XA   a     ách [dvm]íra
SFX XA   0     mi  [dvm]íra
SFX XA   e     i    vejce
SFX XA   e     em   vejce
SFX XA   ejce  ajec vejce
SFX XA   e     ím   vejce
SFX XA   e     ích   vejce
SFX XA   0     mi   loď
SFX XA   ítr   ětru   vítr
SFX XA   ítr   ětrem   vítr
SFX XA   ítr   ětry   vítr
SFX XA   ítr   ětře   vítr
SFX XA   ítr   ětrech   vítr
SFX XA   ítr   ětrům   vítr
SFX XA   ůj  oje  ůj
SFX XA   ůj  oji  ůj
SFX XA   ůj  ojem  ůj
SFX XA   ůj  ojů  ůj
SFX XA   ůj  ojům  ůj
SFX XA   ůj  ojích  ůj
SFX XA   ůl  ole  hůl
SFX XA   ůl    oli   [sh]ůl
SFX XA   ůl    olí   [sh]ůl
SFX XA   ůl    olím   [sh]ůl
SFX XA   ůl    olích   [sh]ůl
SFX XA   ůl    olemi   [sh]ůl
SFX XA   e  i  práce
SFX XA   áce ací   práce
SFX XA   áce acím práce
SFX XA   áce acích práce
SFX XA   áce acemi práce
SFX XA   éno  en jméno
SFX XA   ůl    ola   vůl
SFX XA   ůl    olu   vůl
SFX XA   ůl    olovi vůl
SFX XA   ůl    ole   vůl
SFX XA   ůl    olem  vůl
SFX XA   ůl    oli  vůl
SFX XA   ůl    olové  vůl
SFX XA   ůl    olů  vůl
SFX XA   ůl    olům  vůl
SFX XA   ůl    olech  vůl
SFX XA   ůl    olu   [dt]ůl
SFX XA   ůl    ole   [dt]ůl
SFX XA   ůl    olem  [dt]ůl
SFX XA   ůl    oly   [dt]ůl
SFX XA   ůl    olů   [dt]ůl
SFX XA   ůl    olům  [dt]ůl
SFX XA   ůl    olech [dt]ůl
SFX XA   ůr    ora   dvůr
SFX XA   ůr    oru   dvůr
SFX XA   ůr    ore   dvůr
SFX XA   ůr    orem   dvůr
SFX XA   ůr    ory   dvůr
SFX XA   ůr    orů   dvůr
SFX XA   ůr    orům   dvůr
SFX XA   ůr    orech   dvůr
SFX XA   ům    omu  dům
SFX XA   ům    ome  dům
SFX XA   ům    omem  dům
SFX XA   ům    omy  dům
SFX XA   ům    omů  dům
SFX XA   ům    omům  dům
SFX XA   ům    omech  dům
SFX XA   ůz    ozu  vůz
SFX XA   ůz    oze  vůz
SFX XA   ůz    ozem  vůz
SFX XA   ůz    ozy  vůz
SFX XA   ůz    ozů  vůz
SFX XA   ůz    ozůz  vůz
SFX XA   ůz    ozech  vůz
SFX XA   ána   an/XC     ána
SFX XA   áha   ah/XC     áha
SFX XA   áva   av/XC     áva
SFX XA   ára   ar/XC     ára
SFX XA   áma   am/XC     áma
SFX XA   ába   ab/XC     ába
SFX XA   íla   il/XC     íla
SFX XA   ála   al/XC     ála
SFX XA   ípa   ip/XC     ípa
SFX XA   ůň   oně  kůň
SFX XA   ůň   oni  kůň
SFX XA   ůň   oňovi  kůň
SFX XA   ůň   oněm  kůň
SFX XA   ůň   oně  kůň
SFX XA   ůň   oňové  kůň
SFX XA   ůň   oní  kůň
SFX XA   ůň   oňů  kůň
SFX XA   ůň   oním  kůň
SFX XA   ůň   oňům  kůň
SFX XA   ůň   oních  kůň
SFX XA   ůň   oňmi  kůň
SFX XA   ámen amene  kámen
SFX XA   ámen amenu  kámen
SFX XA   ámen ameni  kámen
SFX XA   ámen ameně  kámen
SFX XA   ámen amenem  kámen
SFX XA   ámen ameny  kámen
SFX XA   ámen amenů   kámen
SFX XA   ámen amenům  kámen
SFX XA   ámen amenech  kámen
SFX XA   ev  va  lev
SFX XA   ev  vu  lev
SFX XA   ev  vovi lev
SFX XA   ev  ve   lev
SFX XA   ev  vi   lev
SFX XA   ev  vů   lev
SFX XA   ev  vům  lev
SFX XA   ev  vy   lev
SFX XA   ev  vech lev
SFX XA   eš  ši   veš
SFX XA   eš  ší   veš
SFX XA   eš  ších veš
SFX XA   eš  šemi veš
SFX XA   eš  ším  veš
SFX XA   ež  ži   lež
SFX XA   ež  ží   lež
SFX XA   ež  žích lež
SFX XA   ež  žemi lež
SFX XA   ež  žím  lež
SFX XA   eb  bi   leb
SFX XA   eb  bí   leb
SFX XA   eb  bích leb
SFX XA   eb  bemi leb
SFX XA   eb  bím  leb
SFX XA   ůž  ože   nůž
SFX XA   ůž  oži   nůž
SFX XA   ůž  ožem  nůž
SFX XA   ůž  ožů   nůž
SFX XA   ůž  ožům  nůž
SFX XA   ůž  ožích nůž
SFX XA   čest cti   čest
SFX XA   čest ctí   čest
SFX XA   čest ctem  čest
SFX XA   čest ctech čest
SFX XA   čest ctmi  čest
SFX XA   lest lsti   lest
SFX XA   lest lstí   lest
SFX XA   lest lstem  lest
SFX XA   lest lstech lest
SFX XA   lest lstmi  lest
SFX XA  éb   eba    chléb
SFX XA  éb   ebu    chléb
SFX XA  éb   ebě    chléb
SFX XA  éb   ebe    chléb
SFX XA  éb   eby    chléb
SFX XA  éb   ebů    chléb
SFX XA  éb   ebech  chléb
SFX XA  éb   ebům   chléb
SFX XA  áz   azu  mráz
SFX XA  áz   aze  mráz
SFX XA  áz   azem mráz
SFX XA  áz   azy  mráz
SFX XA  áz   azů  mráz
SFX XA  áz   azům  mráz
SFX XA  áz   azech  mráz
SFX XA  éšť  eště   déšť
SFX XA  éšť  ešti   déšť
SFX XA  éšť  eštěm  déšť
SFX XA  éšť  ešťům  déšť
SFX XA  éšť  ešťů   déšť
SFX XA  éšť  eštích déšť
SFX XA  éšť  ešti   déšť
SFX XA  éšť  eštěmi  déšť
SFX XA  ách  achu  hrách
SFX XA  ách  achem  hrách
SFX XA  ách  achy  hrách
SFX XA  ách  áchy  hrách
SFX XA  ách  achů  hrách
SFX XA  ách  achům  hrách
SFX XA  ách  aších  hrách
SFX XA  a  y   noha
SFX XA  ha  ze   noha
SFX XA  a  u   noha
SFX XA  a  o   noha
SFX XA  a  ou   noha
SFX XA  a  .   noha
SFX XA  a  ám   noha
SFX XA  a  ách   noha
SFX XA  a  ami   noha
SFX XA  a  ama   noha
SFX XA  a  y   ruka
SFX XA  ka ce  ruka
SFX XA  a  u   ruka
SFX XA  a  o   ruka  
SFX XA  a  ou   ruka
SFX XA  a  .    ruka
SFX XA  a  ám   ruka
SFX XA  a  ách  ruka
SFX XA  a  ami  ruka
SFX XA  a  ama  ruka
SFX XA  o  a  ucho
SFX XA  o  u  ucho
SFX XA  o  em  ucho
SFX XA  cho ši  ucho
SFX XA  cho ší  ucho
SFX XA  o   .  ucho
SFX XA  o   ám  ucho
SFX XA  o   ům  ucho
SFX XA  o   ách  ucho
SFX XA  cho ších  ucho
SFX XA  cho ším  ucho
SFX XA  o   y     ucho
SFX XA  cho šima ucho
SFX XA  o  a  oko
SFX XA  o  u  oko
SFX XA  o  em  oko
SFX XA  ko či  oko
SFX XA  ko čí  oko
SFX XA  o   .  oko
SFX XA  o   ám  oko
SFX XA  o   ům  oko
SFX XA  o   ách  oko
SFX XA  ko čích  oko
SFX XA  ko čím  oko
SFX XA  o   y     oko
SFX XA  ko čima oko
SFX XA  oko vočmama oko
SFX XA  zda  mezd    mzda
SFX XA  est tu    křest
SFX XA  est tem    křest
SFX XA  est ty    křest
SFX XA  est tů    křest
SFX XA  est tům    křest
SFX XA  est tech    křest
SFX XA   eď   di   zeď
SFX XA   eď   dí   zeď
SFX XA   eď   dem   zeď
SFX XA   eď   dech   zeď
SFX XA   eď   dmi   zeď
SFX XA   íce  icí   íce
SFX XA   íce  ic   íce
SFX XA   íce  icím   íce
SFX XA   íce  icích   íce
SFX XA   íce  icemi   íce
SFX XA   řec  rce   řec
SFX XA   řec  rci   řec
SFX XA   řec  rcovi řec
SFX XA   řec  rče   řec
SFX XA   řec  rcem  řec
SFX XA   řec  rcové řec
SFX XA   řec  rců   řec
SFX XA   řec  rcům  řec
SFX XA   řec  rcích řec
SFX XA   z  ží    kněz
SFX XA   z  žích  kněz
SFX XA   z  žím  kněz
SFX XA   z  žími  kněz
SFX XA   0  ích   sklep
SFX XA   íh ěhu  sníh
SFX XA   íh ěhem  sníh
SFX XA   íh ěhy  sníh
SFX XA   íh ěhů  sníh
SFX XA   íh ěhům  sníh
SFX XA   íh ězích  sníh
SFX XA   eď   dem   zeď
SFX XA   eď   dech   zeď
SFX XA   eď   dmi   zeď
SFX XA   dlec  lce   tkadlec
SFX XA   dlec  lci   tkadlec
SFX XA   dlec  lcovi   tkadlec
SFX XA   dlec  lče   tkadlec
SFX XA   dlec  lcem   tkadlec
SFX XA   dlec  lcové   tkadlec
SFX XA   dlec  lců   tkadlec
SFX XA   dlec  lcům   tkadlec
SFX XA   dlec  lcích   tkadlec
SFX XA   íh   ihu  líh
SFX XA   íh   ihem  líh
SFX XA   íh   ihy  líh
SFX XA   íh   ihů  líh
SFX XA   íh   ihům  líh
SFX XA   íh   izích  líh
SFX XA   íh   ihu  líh
SFX XA   vec  evce   švec
SFX XA   vec  evci   švec
SFX XA   vec  evcovi   švec
SFX XA   vec  evče   švec
SFX XA   vec  evcem   švec
SFX XA   vec  evcové   švec
SFX XA   vec  evců   švec
SFX XA   vec  evcům   švec
SFX XA   vec  evcích   švec
SFX XA   áně  aně/C1  sáně


SFX XB Y 7
SFX XB   en   ne       týden   
SFX XB   en   nu       týden   
SFX XB   en   nem       týden   
SFX XB   en   ny       týden   
SFX XB   en   nů       týden   
SFX XB   en   nům       týden   
SFX XB   en   nech       týden   

SFX XC Y 3
SFX XC   0   ám      a
SFX XC   0   ách     a
SFX XC   0   ami     a





SFX WA Y 58
SFX WA   ít  de/B1   jít
SFX WA   jít  šel/O1   jít
SFX WA   jít  chodit/A1 jít
SFX WA   t    de/B1  jet
SFX WA   tít  ci   chtít
SFX WA   tít  ceš   chtít
SFX WA   tít  ce   chtít
SFX WA   tít  cu   chtít
SFX WA   tít  cou   chtít
SFX WA   tít  ceme   chtít
SFX WA   tít  cete   chtít
SFX WA   ít  ějí   chtít
SFX WA   ít  ěj   chtít
SFX WA   ít  ějme   chtít
SFX WA   ít  ějte   chtít
SFX WA   ít    ám   mít
SFX WA   ít    áš   mít
SFX WA   ít    á   mít
SFX WA   ít    áme   mít
SFX WA   ít    áte   mít
SFX WA   ít    ají   mít
SFX WA   ít    ěj   mít
SFX WA   ít    ějme   mít
SFX WA   ít    ějte   mít
SFX WA   být    jsem   být
SFX WA   být    jsi   být
SFX WA   být    je   být
SFX WA   být    jsme   být
SFX WA   být    jste   být
SFX WA   být    jsou   být
SFX WA   ýt    udu   být
SFX WA   ýt    udeš   být
SFX WA   ýt    ude   být
SFX WA   ýt    udeme   být
SFX WA   ýt    udete   být
SFX WA   ýt    udou   být
SFX WA   ýt    uď   být
SFX WA   ýt    uďme   být
SFX WA   ýt    uďte   být
SFX WA   st   m   jíst
SFX WA   st   š   jíst
SFX WA   íst   í   jíst
SFX WA   st   me   jíst
SFX WA   st   te   jíst
SFX WA   íst   edí   jíst
SFX WA   íst   ez   jíst
SFX WA   íst   ezme   jíst
SFX WA   íst   ezte   jíst
SFX WA   jíst   sníst/WAWB  jíst
SFX WA   st  m   sníst
SFX WA   st  š   sníst
SFX WA   íst  í   sníst
SFX WA   st  me   sníst
SFX WA   st  te   sníst
SFX WA   íst  ědí   sníst
SFX WA   íst  ěz   sníst
SFX WA   íst  ězme   sníst
SFX WA   íst  ězte   sníst









SFX WB Y 45
SFX WB   jít  půjdu  jít 
SFX WB   jít  půjdeš  jít 
SFX WB   jít  půjde  jít 
SFX WB   jít  půjdeme  jít 
SFX WB   jít  půjdete  jít 
SFX WB   jít  půjdou  jít 
SFX WB   jít  pojď   jít
SFX WB   jít  pojďme jít
SFX WB   jít  pojďte jít
SFX WB   jet  pojedu jet
SFX WB   jet  pojedeš jet
SFX WB   jet  pojede jet
SFX WB   jet  pojedeme jet
SFX WB   jet  pojedete jet
SFX WB   jet  pojedou jet
SFX WB   jet  pojeďme jet
SFX WB   jet  pojeďte jet
SFX WB   t  ď    jet
SFX WB   t  ďme  jet
SFX WB   t  ďte  jet
SFX WB   ít  ěl  chtít
SFX WB   ít  ěla  chtít
SFX WB   ít  ělo  chtít
SFX WB   ít  těli  chtít
SFX WB   ít  ěly  chtít
SFX WB   ít  ěl  mít
SFX WB   ít  ěla  mít
SFX WB   ít  ělo  mít
SFX WB   ít  ěli  mít
SFX WB   ít  ěly  mít
SFX WB   ýt  yl   být
SFX WB   ýt  yla   být
SFX WB   ýt  ylo   být
SFX WB   ýt  yli   být
SFX WB   ýt  yly   být
SFX WB   íst edl   jíst
SFX WB   íst edla   jíst
SFX WB   íst edlo   jíst
SFX WB   íst edli   jíst
SFX WB   íst edly   jíst
SFX WB   íst ědl  sníst
SFX WB   íst ědlo  sníst
SFX WB   íst ědla sníst
SFX WB   íst ědli  sníst
SFX WB   íst ědly  sníst



SFX WF Y 61 
SFX WF já mě já
SFX WF já mne já
SFX WF já mně já
SFX WF já mnou já
SFX WF y ebe ty
SFX WF y obě ty
SFX WF y ebou ty
SFX WF on něj on
SFX WF on něho on
SFX WF on jej on
SFX WF on jeho on
SFX WF on něm on
SFX WF on ním on
SFX WF on jím on
SFX WF on ho on
SFX WF on němu on
SFX WF on jemu on
SFX WF on mu on
SFX WF ona ní ona
SFX WF ona jí ona
SFX WF ona ní ona
SFX WF ona ji ona
SFX WF ona ni ona
SFX WF ono něj ono
SFX WF ono něho ono
SFX WF ono jej ono
SFX WF ono jeho ono
SFX WF ono něm ono
SFX WF ono ním ono
SFX WF ono jím ono
SFX WF ono ho ono
SFX WF ono němu ono
SFX WF ono jemu ono
SFX WF ono mu ono
SFX WF ono jich ono
SFX WF ono jim ono
SFX WF ono nim ono
SFX WF ono je ono
SFX WF ono ně ono
SFX WF ono jimi ono
SFX WF ono nimi ono
SFX WF ona jich ona
SFX WF ona jim ona
SFX WF ona nim ona
SFX WF ona je ona
SFX WF ona ně ona
SFX WF ona jimi ona
SFX WF ona nimi ona
SFX WF on jich on
SFX WF on jim on
SFX WF on nim on
SFX WF on je on
SFX WF on ně on
SFX WF on jimi on
SFX WF on nimi on
SFX WF my nás  my
SFX WF my nám my
SFX WF my námi my
SFX WF y ás  vy
SFX WF y ám  vy
SFX WF y ámi vy








SFX WG Y 19 
SFX WG ůj ého   ůj
SFX WG ůj ojeho ůj
SFX WG ůj ému   ůj
SFX WG ůj ojemu ůj
SFX WG ůj ém    ůj
SFX WG ůj ojem  ůj
SFX WG ůj ým    ůj
SFX WG ůj oje   ůj
SFX WG ůj é     ůj
SFX WG ůj ou    ůj
SFX WG ůj é     ůj
SFX WG ůj ých   ůj
SFX WG ůj ým    ůj
SFX WG ůj ojich ůj
SFX WG ůj ojim  ůj
SFX WG ůj ojím  ůj
SFX WG ůj ojích ůj
SFX WG ůj ými   ůj
SFX WG ůj ojimi ůj









SFX WH Y 34
SFX WH 0  0/WI   en
SFX WH en oho/WI en
SFX WH en omu/WI en
SFX WH en om/WI  en
SFX WH en ím/WI  en
SFX WH 0  0/WI   a
SFX WH a  é/WI   a
SFX WH a u/WI   a
SFX WH a ou/WI  a
SFX WH 0  0/WI   o
SFX WH o oho/WI o
SFX WH o omu/WI o
SFX WH o om/WI  o
SFX WH o ím/WI  o
SFX WH en i/WI   en
SFX WH en ěch/WI en
SFX WH en ěm/WI  en
SFX WH en ěmi/WI en
SFX WH a y/WI   a
SFX WH a ěch/WI a
SFX WH a ěm/WI  a
SFX WH a ěmi/WI a
SFX WH o a/WI   o
SFX WH o ěch/WI o
SFX WH o ěm/WI  o
SFX WH o ěmi/WI o
SFX WH 0 0/WI ý
SFX WH ý ého/WI ý
SFX WH ý ému/WI ý
SFX WH ý ém/WI ý
SFX WH ý é/WI ý
SFX WH 0 ch/WI ý
SFX WH 0 m/WI ý
SFX WH 0 mi/WI ý

SFX WI Y 2
SFX WI 0 to  .
SFX WI 0 hle .

SFX WJ Y 12
SFX WJ do koho kdo
SFX WJ do komu kdo
SFX WJ do kom kdo
SFX WJ do kým kdo
SFX WJ co čeho co
SFX WJ co čemu co
SFX WJ co čem co
SFX WJ co čím co
SFX WJ c  čeho nic
SFX WJ c  čemu nic
SFX WJ c  čem nic
SFX WJ c  čím nic

SFX XD Y 7
SFX XD   0   ův/Y1      [^e][^aoi]  sticky
SFX XD   0   ův/Y1      e[^kco]  sticky      
SFX XD   ek  kův/Y1     ek  sticky      
SFX XD   ec  cův/Y1     ec  sticky      
SFX XD   a   ův/Y1      a   sticky     
SFX XD   o   ův/Y1      o   sticky     
SFX XD   o   ův/Y1      eo  sticky     
     

SFX XF Y 2
SFX XF   el  lův/Y1     el  sticky      
SFX XF   er  rův/Y1     er  sticky

